【裁判字號】    96,訴,2132
【裁判日期】    990531
【裁判案由】    妨害自由等
【裁判全文】
臺灣板橋地方法院刑事判決              96年度訴字第2132號
公  訴  人  臺灣板橋地方法院檢察署檢察官
被      告  申○○
選任辯護人  林見軍律師
被      告  地○○
            酉○○
前列二人共同
選任辯護人  許進德律師
            蘇夏曦律師
上列被告等因妨害自由等案件，經檢察官提起公訴（96年度偵字
第3559號、第3708號、第6788號、第6963號、第7639號、第7924
號）、追加起訴（97年度偵字第13843 號）及移送併辦（97年度
偵字第29897 號、96年度偵字第14498 號、第18113 號），本院
判決如下：
    主  文
申○○犯如附表一所示之罪，各處如附表一所示之刑，應執行有
期徒刑貳年陸月。扣案如附表四所示之物、未扣案之偽造之臺中
縣太平市戶政事務所94年5 月23日梁秋榮戶籍謄本上「臺中縣太
平市戶政事務所謄本專用章」印文壹枚及「臺中縣太平市戶政事
務所謄本專用章」印章壹枚，均沒收。被追加起訴之教唆行使變
造特種文書犯行公訴不受理。被追加起訴之教唆未指定犯人誣告
無罪。
酉○○犯如附表二所示之罪，各處如附表二所示之刑，應執行有
期徒刑貳年。扣案如附表六所示之物，均沒收。
地○○犯如附表三所示之罪，各處如附表三所示之刑，應執行有
期徒刑壹年，如易科罰金，以銀元參佰元即新臺幣玖佰元折算壹
日。扣案如附表六所示之物，均沒收。
    事  實
一、申○○前於民國89年間，因違反就業服務法，經臺灣台中地
    方法院以89年度易字第3751號判處有期徒刑3 月，經臺灣高
    等法院台中分院以90年度上易字第417 號判決駁回上訴而確
    定，於90年9 月4 日易科罰金執行完畢。其為徠揚人力資源
    管理有限公司（以下簡稱徠揚公司）業務員，從事外國人人
    力仲介等工作，因我國於民國93年間禁止印尼籍人士來臺工
    作，申○○為繼續仲介印尼籍女子來臺工作，以賺取仲介費
    用，竟基於媒介外國人非法為他人工作，並以之為常業之犯
    意，而為下列行為：（一）申○○輾轉知悉在印尼雅加達東
    區成立人力仲介公司之宙○○可以辦理假結婚方式，使印尼
    籍女子來臺工作，遂與宙○○談定由宙○○在印尼招募欲來
    臺工作之印尼籍女子，申○○則在臺灣招募人頭老公前往印
    尼辦理假結婚之合作方式。其明知宙○○找來之附表八編號
    1 至編號12所示之印尼籍女子謝喜蒂等12人（該12人所涉犯
    行，另經臺灣板橋地方法院檢察署檢察官職權不起訴）均無
    結婚之真意，仍與上揭印尼籍女子、宙○○、卯○○、鄒漢
    明、施建仲（以上2 人所涉犯行，分經本院以97年度訴字第
    1925號判決處有期徒刑6 月、4 月，現正上訴中）、黃○○
    （所涉犯行，另經臺灣基隆地方法院以97年度訴字第108 號
    判處有期徒刑1 年確定）、亥○○（所涉犯行，業經本院以
    96年度訴字第4570號判處有期徒刑6 月確定）、附表八編號
    1 至編號12所示之謝吉宏等人頭老公（所涉犯行，經本院另
    案審理中）共同基於行使使公務員登載不實事項於公文書之
    概括犯意聯絡（個別共犯關係，詳如附表八所示），由申○
    ○分別居間安排謝吉宏等人頭老公前往印尼，於附表八編號
    1 至編號12所示之時間，由宙○○帶同於印尼雅加達與謝喜
    蒂等12名印尼籍女子辦理結婚手續，並前往我國駐印尼臺北
    經濟貿易代表處（起訴書誤載為中華商會）辦理印尼結婚證
    書認證手續。嗣謝吉宏等人返臺後，分於附表八編號1 至編
    號12所示之時間持上開認證證明書、印尼結婚證書等文件，
    前往住所地之戶政事務所（詳如附表八所示），填寫結婚登
    記申請書，辦理與謝喜蒂等12人之結婚登記，使不知情之戶
    政事務所承辦公務員為形式審查後，將此不實之結婚事項，
    登記於其職務上掌管之戶籍謄本，足以生損害於戶政機關對
    於戶籍及身分管理之正確性。謝吉宏等12人取得上開登載不
    實之戶籍謄本後，即交由宙○○與謝喜蒂等人持向我國外交
    部駐印尼臺北經濟貿易代表處辦理謝喜蒂等12名印尼籍女子
    來臺之簽證而行使之，使不知情之承辦簽證業務之公務員經
    實質審查後，誤認謝喜蒂等12名印尼籍女子確為謝吉宏等12
    人之配偶，且符合來臺探親之要件，而核發中華民國簽證予
    謝喜蒂等12人。謝喜蒂等12名印尼籍女子旋於附表八編號1
    至編號12所示時間，持上開簽證入境臺灣並由申○○仲介至
    不知情之雇主處工作。又因外籍女子持依親居留簽證來臺，
    均需前往警察機關辦理居留證，方能合法居留於臺灣，故除
    曹雅優以外，謝喜蒂等11名印尼籍女子來臺後，在申○○或
    鄒漢明（張麗麗部分）或申○○所派遣之不知情第三人陪同
    下，與謝吉宏等人頭老公，分於附表八編號1 至編號11所示
    時間，前往附表八編號1 至編號11所示警察機關，填寫「外
    國人居留停留案件申請表」，以臺灣配偶來臺依親名義，辦
    理謝喜蒂等11名印尼籍女子之中華民國外僑居留證，連續行
    使前開使公務員登載不實之戶籍謄本，使不知情之承辦警員
    為形式審查後，分別將謝喜蒂等印尼籍女子之居留事由為「
    依親」，依親對象為「夫- 謝吉宏（等11人）」等不實事項
    ，登載於其職務上所掌管之外僑居留資料之公文書，並據以
    核發外僑居留證。嗣申○○於江安娣上開居留證期限屆期前
    ，於94年10月3 日，帶同江安娣、巳○○再次前往南投縣警
    察局，持上開使公務員登載不實之戶籍謄本、外僑居留證等
    ，填寫外國人居留停留案件申請表，申辦重入國居留證，連
    續行使上開登載不實之公文書，並使不知情之承辦警員為形
    式審查後，將江安娣之居留事由為「依親」，依親對象為「
    夫- 巳○○」等不實事項，復登載於其職務上所掌管之外僑
    居留資料之公文書，並據以重新核發外僑居留證予江安娣，
    均足以生損害於警察機關核發外僑居留證及對於外國人在臺
    管制之正確性；（二）申○○明知宙○○找來之印尼籍女子
    丙○○○○○ ○○○○ （中文名稱梁茜蒂，所涉犯行，另經臺灣板橋
    地方法院檢察署檢察官職權不起訴）並無結婚之真意，在臺
    灣找來梁秋榮擔任人頭老公前往印尼，於93年9 月10日，由
    宙○○帶同在印尼雅加達與梁茜蒂辦理結婚手續，並前往駐
    印尼臺北經濟貿易代表處辦理印尼結婚證書認證手續。惟梁
    秋榮返回臺灣後，未配合前往戶政事務所辦理結婚登記，申
    ○○自宙○○處知悉黃○○有偽造戶籍謄本之能力，竟與宙
    ○○、黃○○共同基於行使偽造公文書之犯意聯絡，由宙○
    ○寄送梁茜蒂、梁秋榮於印尼結婚之相關資料予黃○○，由
    黃○○於94年間某日，在不詳地點，偽造載有「民國93年9
    月10日與印尼國人梁茜蒂結婚」及「94年5 月23日臺中縣太
    平市戶政事務所中縣太平謄字第118791號」等內容之梁秋榮
    戶籍謄本，並蓋用黃○○前於不詳時地偽刻之「臺中縣太平
    市戶政事務所謄本專用章」印文1 枚於其上，而偽造梁秋榮
    戶籍謄本之公文書1 份，並交由宙○○、梁茜蒂於94年5 月
    26日，持向我國外交部駐印尼臺北經濟貿易代表處申辦梁茜
    蒂來臺簽證而行使之，梁茜蒂遂得以於94年5 月28日持上揭
    單位核發之簽證入境臺灣，並由申○○仲介至不知情之雇主
    處工作。（三）申○○前曾仲介附表八編號13所示之印尼籍
    女子未○○合法在臺工作，嗣因未○○工作期滿，仍欲來臺
    工作，申○○承前開共同行使使公務員登載不實事項於公文
    書之概括犯意聯絡，由具有共同犯意聯絡之姓名年籍不詳自
    稱「FAISAL」之成年人安排具有共同犯意聯絡之午○○與未
    ○○，於93年12月10日，在印尼辦理結婚手續，並前往我國
    駐印尼臺北經濟貿易代表處辦理印尼結婚證書認證手續。嗣
    午○○返臺後，於94年4 月12日持上開認證證明書等文件，
    前往臺南市南區戶政事務所，填寫結婚登記申請書，辦理與
    未○○之結婚登記，使不知情之戶政事務所承辦公務員為形
    式審查後，將此不實之結婚事項，登記於其職務上掌管之戶
    籍謄本，足以生損害於戶政機關對於戶籍及身分管理之正確
    性。午○○取得上開登載不實之戶籍謄本後，交由未○○、
    「FAISAL」持向我國外交部駐印尼臺北經濟貿易代表處辦理
    未○○來臺簽證而行使之，未○○旋於94年4 月22日持上開
    單位核發之簽證入境臺灣，並由申○○仲介至不知情之雇主
    處工作。（四）申○○前曾仲介附表八編號14所示之印尼籍
    女子吳雅汀（起訴書誤載為吳雅婷）合法在臺工作，嗣因吳
    雅汀工作期滿，然仍欲來臺工作，申○○承前開共同基於行
    使使公務員登載不實事項於公文書之概括犯意聯絡，由申○
    ○與具有共同犯意聯絡之姓名年籍不詳之戴姓成年男子安排
    下，於93年12月10日，具有共同犯意聯絡之吳光復與吳雅汀
    在印尼辦理結婚手續，並前往駐印尼臺北經濟貿易代表處辦
    理印尼結婚證書認證手續。嗣吳光復返臺後，於94年6 月9
    日持上開認證證明書等文件，前往桃園縣大溪鎮戶政事務所
    ，填寫結婚登記申請書，辦理與吳雅汀之結婚登記，使不知
    情之戶政事務所承辦公務員為形式審查後，將此不實之結婚
    事項，登記於其職務上掌管之戶籍謄本，足以生損害於戶政
    機關對於戶籍及身分管理之正確性，吳光復取得上開登載不
    實之戶籍謄本後，由吳雅汀、戴姓男子持向我國外交部駐印
    尼臺北經濟貿易代表處辦理吳雅汀來臺之簽證而行使之，吳
    雅汀旋於94年7 月21日持上開單位核發之簽證入境臺灣，並
    由申○○仲介至不知情之雇主處工作。（五）申○○明知印
    尼籍女子吳妮麗係透過宙○○辦理假結婚手續，由酉○○仲
    介來臺工作，竟仍於95年5 月19日，交付酉○○11萬元，用
    以支付酉○○為吳妮麗辦理假結婚等手續代墊之費用後，仲
    介吳妮麗至不知情之雇主處工作。（六）申○○前曾仲介印
    尼籍女子PRIHA- TIN AMIK （以下簡稱阿蜜可）合法在臺工
    作，嗣因阿蜜可工作期滿，為使其得以再次來臺工作，申○
    ○遂與阿蜜可、姓名年籍不詳綽號「吉米」之成年男子，共
    同基於行使變造護照及使公務員登載不實事項於公文書之犯
    意聯絡，於93年間某日，由「吉米」將阿蜜可本人相片換貼
    在護照號碼N425970 號之「CAROLIN 」印尼國護照上，並虛
    偽填載出生年月日為1977年9 月16日於護照上之基本資料頁
    ，而予變造前揭印尼國護照之特種文書，阿蜜可遂於93 年8
    月26日持變造之「CAROLIN 」護照，以觀光名義搭機來臺，
    供內政部警政署航空警察局之證照查驗人員查驗而行使之，
    並使該管公務員將此不實之入境人出生年月日及護照號碼等
    入境資料登載於其職務上所掌管之旅客入境紀錄資料電腦檔
    案，並予放行，足生損害於內政部警政署入出境管理局（96
    年1 月2 日改制為內政部入出國及移民署）對於人民入出境
    管理之正確性及該本護照真正持有人之權益。申○○旋於阿
    蜜可入境臺灣後仲介其至不知情之雇主處工作。嗣經警方於
    96年1 月29日持搜索票至臺中市○○區○○街26號徠揚公司
    ，扣得如附表四編號7 所示變造之「CAROLIN 」護照1本 ，
    始循線查知上情。
二、申○○復另行起意，分別為下列行為：（一）其明知印尼籍
    女子陳茜蒂係以假結婚方式來臺工作，為使其順利居留於臺
    灣，竟另行起意，與陳茜蒂、陳有信基於行使使公務員登載
    不實事項於公文書之犯意聯絡，於95年11月22日，推由陳有
    信、陳茜蒂共同前往臺中市警察局，填寫外國人居留停留案
    件申請表，以臺灣配偶來臺依親名義，辦理陳茜蒂之中華民
    國外僑居留證，而行使上開使公務員登載不實之戶籍謄本，
    使不知情之承辦警員為形式審查後，將陳茜蒂之居留事由為
    「依親」，依親對象為「夫- 陳有信」之不實事項，登載於
    其職務上所掌管之外僑居留資料之公文書，並據以核發外僑
    居留證，足以生損害於警察機關核發外僑居留證及對於外國
    人在臺管制之正確性。（二）謝喜蒂前揭申請之外僑居留證
    因將屆期，申○○為使其得以繼續居留於臺灣，與謝喜蒂、
    謝吉宏基於行使使公務員登載不實事項於公文書之犯意聯絡
    ，於95年12月17日推由謝喜蒂及謝吉宏，共同前往南投縣政
    府警察局第二分局，持上開使公務員登載不實之戶籍謄本、
    外僑居留證等文件，填寫外國人居留停留案件申請表，申辦
    謝喜蒂之重入國居留證，而行使上開登載不實之公文書，並
    使不知情之承辦警員為形式審查後，將謝喜蒂之居留事由為
    「依親」，依親對象為「夫- 謝吉宏」等不實事項，復登載
    於其職務上所掌管之外僑居留資料之公文書，並據以重新核
    發外僑居留證予謝喜蒂；（三）謝妮莎前揭申請之外僑居留
    證因將屆期，申○○為使其得以繼續居留於臺灣，另行起意
    ，與謝德水、謝妮莎基於行使使公務員登載不實事項於公文
    書之犯意聯絡，於95年7 月10日，推由謝妮莎、謝德水共同
    前往南投縣政府警察局第二分局，持上開使公務員登載不實
    之戶籍謄本、外僑居留證等文件，填寫為國人居留停案件申
    請表，申辦謝妮莎之重入國居留證，而行使上開登載不實之
    公文書，並使不知情之承辦警員為形式審查後，將謝妮莎之
    居留事由為「依親」，依親對象為「夫- 謝德水」等不實事
    項，復登載於其職務上所掌管之外僑居留資料之公文書，並
    據以重新核發外僑居留證予謝妮莎；上開行為均足以生損害
    於警察機關核發外僑居留證及對於外國人在臺管制之正確性
    。
三、酉○○為毅穎興業股份有限公司（以下簡稱毅穎興業公司）
    負責人，從事外國人人力派遣、仲介等業務，其配偶地○○
    則擔任帳冊製作等會計、財務管理業務，酉○○於94年間因
    知悉其工專同學宙○○可以辦理假結婚方式，使印尼籍女子
    來臺工作，遂與宙○○談定由宙○○在印尼招募欲來臺工作
    之女子，酉○○則在臺灣招募人頭老公前往印尼假結婚之合
    作方式。酉○○與地○○共同基於媒介外國人非法為他人工
    作，並以之為常業之犯意聯絡，而為下列行為：（一）酉○
    ○、地○○明知宙○○招募之附表九所示之印尼籍女子蔡雅
    妮等10人（該10人所涉犯行，另經臺灣板橋地方法院檢察署
    檢察官職權不起訴）並無結婚之真意，仍與上揭印尼籍女子
    、附表九所示人頭老公及宙○○、姓名年籍不詳綽號「小江
    」、「蘇金珠」等成年人共同基於行使使公務員登載不實事
    項於公文書之概括犯意聯絡，由酉○○自行或委由姓名年籍
    不詳綽號「小江」、「蘇金珠」之成年人居間安排蔡青樺等
    人頭老公前往印尼，分於附表九所示之時間，由宙○○帶同
    在印尼雅加達與蔡雅妮等10名印尼籍女子辦理結婚手續，並
    前往駐印尼臺北經濟貿易代表處辦理印尼結婚證書認證手續
    。嗣蔡青樺等10人返臺後，即於附表所示之時間持上開認證
    證明書等文件，前往住所地之戶政事務所（詳如附表九所示
    ），填寫結婚登記申請書，辦理與蔡雅妮等人之結婚登記，
    使不知情之戶政事務所承辦公務員為形式審查後，將此不實
    之結婚事項，登記於其職務上掌管之戶籍謄本，足以生損害
    於戶政機關對於戶籍及身分管理之正確性。蔡青樺等10人取
    得上開登載不實之戶籍謄本後，即由酉○○寄送至印尼，交
    由宙○○與蔡雅妮等印尼籍女子持向我國外交部駐印尼臺北
    經濟貿易代表處辦理蔡雅妮等印尼籍女子來臺之簽證而行使
    之，使不知情之承辦簽證業務之公務員經實質審查後，誤認
    蔡雅妮等印尼籍女子確為蔡青樺等人之配偶，且符合來臺探
    親之要件，而核發中華民國簽證予蔡雅妮等人，蔡雅妮等10
    名印尼籍女子旋於附表九所示時間，持上開簽證入境臺灣並
    由酉○○仲介至不知情之雇主處工作，地○○則掌管印尼籍
    女子來臺相關費用、工作獲利、薪資給付、匯款等會計、財
    務工作。又因外籍女子持依親居留簽證來臺，需前往警察機
    關辦理居留證，方能合法居留於臺灣，故除吳妮麗外，其餘
    9 名印尼籍女子來臺後，或由酉○○陪同或由蔡青樺等人頭
    老公與蔡雅妮等印尼籍女子，於附表九所示時間，前往附表
    九所示警察機關，填寫外國人居留停留案件申請表，以臺灣
    配偶來臺依親名義，辦理蔡雅妮等9 名印尼籍女子之中華民
    國外僑居留證，連續行使上開使公務員登載不實之戶籍謄本
    ，使不知情之承辦警員為形式審查後，分別將蔡雅妮等印尼
    籍女子之居留事由為「依親」，依親對象為「夫- 蔡青樺（
    等9 人）」等不實事項，登載於其職務上所掌管之外僑居留
    資料之公文書，並據以核發外僑居留證，均足以生損害於警
    察機關核發外僑居留證及對於外國人在臺管制之正確性；（
    二）酉○○、地○○明知印尼籍女子吳蒂雅、白咪妮並無結
    婚之真意，仍與宙○○謀議以假結婚方式仲介來臺工作，並
    由「小江」介紹吳東運、白昆城擔任人頭老公前往印尼，分
    於94年間某日，由宙○○帶同在印尼雅加達與吳蒂雅、白咪
    妮辦理結婚手續，並前往我國駐印尼臺北經濟貿易代表處辦
    理印尼結婚證書認證手續。惟吳東運、白昆城返回臺灣後，
    未配合前往戶政事務所辦理結婚登記，「小江」未經酉○○
    同意，自行委託有相同犯意聯絡之黃○○於不詳時地，偽造
    分別載有吳東運業與吳蒂雅結婚、白昆城業與白咪妮結婚之
    戶籍謄本各1 份，並交由宙○○、吳蒂雅、白咪妮持向我國
    外交部駐印尼臺北經濟貿易代表處辦理吳蒂雅、白咪妮來臺
    之簽證而行使之，吳蒂雅、白咪妮遂得以入境臺灣，酉○○
    雖明知其等均係非法來臺之外國人，仍仲介至不知情之雇主
    處工作，地○○則掌管吳蒂雅、白咪妮來臺相關費用、工作
    獲利、薪資給付、匯款等會計、財務工作。
四、酉○○、地○○復另行起意，分別為下列行為：（一）蔡雅
    妮前揭申請之外僑居留證因將屆期，酉○○、地○○為使其
    得以繼續居留於臺灣，另行起意，與蔡雅妮、蔡青樺基於行
    使使公務員登載不實事項於公文書之犯意聯絡，於95年7 月
    28日，由蔡青樺、蔡雅妮共同前往臺北縣政府警察局，持上
    開使公務員登載不實之戶籍謄本、外僑居留證等文件，填寫
    外國人居留停留案件申請表，申辦蔡雅妮之重入國居留證，
    而行使上開登載不實之公文書，並使不知情之承辦警員為形
    式審查後，將蔡雅妮之居留事由為「依親」，依親對象為「
    夫- 蔡青樺」等不實事項，復登載於其職務上所掌管之外僑
    居留資料之公文書，並據以重新核發外僑居留證予蔡雅妮；
    （二）張茜娣前揭申請之外僑居留證因將屆期，酉○○、地
    ○○為使其得以繼續居留於臺灣，另行起意，與張茜娣、張
    志成基於行使使公務員登載不實事項於公文書之犯意聯絡，
    於95年11月20日，由張茜娣、張志成共同前往臺東縣警察局
    ，持上開使公務員登載不實之戶籍謄本、外僑居留證等文件
    ，填寫外國人居留停留案件申請表，申辦張茜娣之重入國居
    留證，而行使上開登載不實之公文書，並使不知情之承辦警
    員為形式審查後，將張茜娣之居留事由為「依親」，依親對
    象為「夫- 張志成」等不實事項，復登載於其職務上所掌管
    之外僑居留資料之公文書，並據以重新核發外僑居留證予張
    茜娣；（三）許蒂娣前揭申請之外僑居留證因將屆期，酉○
    ○、地○○為使其得以繼續居留於臺灣，另行起意，與許蒂
    娣、許祐豪基於行使使公務員登載不實事項於公文書之犯意
    聯絡，於95年8 月16日，由許蒂娣、許祐豪共同前往臺北縣
    政府警察局，持上開使公務員登載不實之戶籍謄本、外僑居
    留證等文件，填寫外國人居留停留案件申請表，申辦許蒂娣
    之重入國居留證，而行使上開登載不實之公文書，並使不知
    情之承辦警員為形式審查後，將許蒂娣之居留事由為「依親
    」，依親對象為「夫- 許祐豪」等不實事項，復登載於其職
    務上所掌管之外僑居留資料之公文書，並據以重新核發外僑
    居留證予許蒂娣；（四）黃雅娣前揭申請之外僑居留證因將
    屆期，酉○○、地○○為使其得以繼續居留於臺灣，另行起
    意，與黃雅娣、黃志揚基於行使使公務員登載不實事項於公
    文書之犯意聯絡，於95年9 月8 日，由黃雅娣、黃志揚共同
    前往屏東縣政府警察局，持上開使公務員登載不實之戶籍謄
    本、外僑居留證等文件，填寫外國人居留停留案件申請表，
    申辦黃雅娣之重入國居留證，而行使上開登載不實之公文書
    ，並使不知情之承辦警員為形式審查後，將黃雅娣之居留事
    由為「依親」，依親對象為「夫- 黃志揚」等不實事項，復
    登載於其職務上所掌管之外僑居留資料之公文書，並據以重
    新核發外僑居留證予黃雅娣；（五）朱安娜前揭申請之外僑
    居留證因將屆期，酉○○、地○○為使其得以繼續居留於臺
    灣，另行起意，與朱安娜、朱文忠基於行使使公務員登載不
    實事項於公文書之犯意聯絡，於95年7 月13日，由朱安娜、
    朱文忠共同前往臺北縣政府警察局，持上開使公務員登載不
    實之戶籍謄本、外僑居留證等文件，填寫外國人居留停留案
    件申請表，申辦朱安娜之重入國居留證，而行使上開登載不
    實之公文書，並使不知情之承辦警員為形式審查後，將朱安
    娜之居留事由為「依親」，依親對象為「夫- 朱文忠」等不
    實事項，復登載於其職務上所掌管之外僑居留資料之公文書
    ，並據以重新核發外僑居留證予朱安娜；（六）戴雅妮前揭
    申請之外僑居留證因將屆期，酉○○、地○○為使其得以繼
    續居留於臺灣，另行起意，與戴雅妮、戴信介基於行使使公
    務員登載不實事項於公文書之犯意聯絡，於95年10月30日，
    由戴信介、戴雅妮共同前往臺中市警察局，持上開使公務員
    登載不實之戶籍謄本、外僑居留證等文件，填寫外國人居留
    停留案件申請表，申辦戴雅妮之重入國居留證，而行使上開
    登載不實之公文書，並使不知情之承辦警員為形式審查後，
    將戴雅妮之居留事由為「依親」，依親對象為「夫- 戴信介
    」等不實事項，復登載於其職務上所掌管之外僑居留資料之
    公文書，並據以重新核發外僑居留證予戴雅妮，上開行為均
    足以生損害於警察機關核發外僑居留證及對於外國人在臺管
    制之正確性。
五、嗣經警於96年1 月29日持臺灣臺中地方法院96年度聲搜字第
    320 號搜索票，在址設臺中市○○街26號徠揚公司辦公室扣
    得如附表四、五所示之物；另經警於96年3 月20日持臺灣士
    林地方法院96年度聲搜字第384 號搜索票，在址設臺北縣淡
    水鎮埤島76之2 號毅穎興業公司扣得如附表六編號1 至編號
    11、附表七編號1 至編號5 所示之物，另經警於同日持臺灣
    士林地方法院96年度聲搜字第386 號搜索票，在淡水鎮南勢
    埔47巷19號2 樓酉○○住處，扣得附表六編號12至編號18、
    附表七編號6 至編號7 所示之物。
六、案經基隆市警察局及該局第二分局移送臺灣板橋地方法院檢
    察署檢察官偵查起訴、追加起訴及移送併案。
    理  由                                              
壹、程序部分：
一、按被告以外之人於審判外之言詞或書面陳述，除法律有規定
    者外，不得作為證據，刑事訴訟法第159 條第1 項定有明文
    ，此即學理上所稱「傳聞證據排除法則」。依上開法律規定
    ，傳聞證據原則上固無證據能力，但如法律別有規定者，即
    例外認有證據能力。本案公訴人固以證人林美珍、鄒漢明、
    亥○○、黃○○、邱歐恩、張絲莉、陳妮茜、謝喜蒂、陳愛
    霞、陳茜蒂、未○○、吳妮麗、江安娣、曹雅優、王清隆、
    巳○○、戌○○、宙○○於警詢中之陳述為被告申○○涉犯
    本案之證據方法，另以證人宙○○、李茜蒂、吳妮麗於警詢
    中之陳述為被告酉○○、地○○涉犯本案之證據方法，然被
    告申○○、酉○○、地○○及其等辯護人，均認上開證人等
    於警詢中所為陳述，係屬傳聞證據，無證據能力。查上開證
    人等於警詢中所述，確屬被告以外之人於審判外之陳述，被
    告申○○、酉○○、地○○及其等辯護人既爭執上開證人等
    於警詢中所為陳述之證據能力，復查無上開證人等於警詢中
    所述有何傳聞例外規定可資適用，自無證據能力。
二、按被告以外之人於偵查中向檢察官所為陳述，除顯有不可信
    之情況者外，得為證據，同法第159 條之1 第2 項定有明文
    。偵查中對被告以外之人（包括證人、鑑定人、告訴人、被
    害人及共同被告等）所為之偵查筆錄，或被告以外之人向檢
    察官所提之書面陳述，性質上均屬傳聞證據。惟現階段刑事
    訴訟法規定檢察官代表國家偵查犯罪、實施公訴，依法其有
    訊問被告、證人及鑑定人之權，證人、鑑定人且須具結，而
    實務運作時，檢察官偵查中向被告以外之人所取得之陳述，
    原則上均能遵守法律規定，不致違法取供，其可信度極高，
    職是，被告以外之人前於偵查中已具結而為證述，除反對該
    項供述得具有證據能力之一方，已釋明「顯有不可信之情況
    」之理由外，不宜以該證人未能於審判中接受他造之反對詰
    問為由，即遽指該證人於偵查中之陳述不具證據能力。查公
    訴人以證人未○○、吳妮麗、江安娣、曹雅優、巳○○、戌
    ○○、宙○○於偵查中之陳述為被告申○○涉犯本案之證據
    方法，另以證人宙○○、許蒂娣、蔡雅妮、李茜蒂、黃雅娣
    、朱安娜、戴雅妮、張茜娣、吳妮麗於偵查中之陳述為被告
    酉○○、地○○涉犯本案之證據方法，被告申○○、酉○○
    、地○○及辯護人雖均認無證據能力，然上揭證人於警詢中
    之陳述業經具結，且無證據證明有受外力干擾及影響，並無
    顯不可信之情況，被告申○○、酉○○、地○○及辯護人亦
    未釋明上開證人等於偵查中之陳述有何顯有不可信之情況，
    故認上開證人等於偵查中向檢察官所為之證述應有證據能力
    。
三、被告以外之人於審判外之陳述，雖不符同法第159 條之1 至
    第159 條之4 之規定，但經當事人於審判程序同意作為證據
    ，法院審酌該言詞陳述或書面陳述作成時之情況，認為適當
    者，亦得為證據；當事人、代理人或辯護人於法院調查證據
    時，知有第159 條第1 項不得為證據之情形，而未於言詞辯
    論終結前聲明異議者，視為有前項之同意，此則據同法第15
    9 條之5 規定甚明。鑒於採用傳聞證據排除法則之重要理由
    之一，係因傳聞證據未經當事人之反詰問予以覈實，若當事
    人願放棄對原供述人之反對詰問時，原則上即可承認該傳聞
    證據之證據能力，而揆諸我國刑事訴訟法第159 條之5 之立
    法理由，除參照前述傳聞證據排除法則之基本法理外，亦參
    考日本刑事訴訟法第326 條之立法例，查日本刑事審判實務
    之運作，有關檢察官及被告均同意作為證據之傳聞書面材料
    或陳述，可直接援引該國刑事訴訟法第326 條作為傳聞例外
    之法律依據，僅在檢察官與被告不同意之情況下，乃須根據
    其他傳聞例外規定俾以斟酌該等書面材料或陳述是否具有證
    據能力，在當事人間無爭執之案件中，傳聞證據基本上均可
    依據前引規定提出於法院使用。職是之故，我國刑事訴訟法
    第159 條之5 之適用應可作同上之解釋。經查，除前揭證據
    資料外，本件判決後開所示之被告以外之人於審判外之陳述
    （包括書面陳述），固均屬傳聞證據，惟被告申○○、酉○
    ○、地○○及其等辯護人就前揭審判外陳述之證據能力，雖
    知上開證據資料皆為傳聞證據，但於本院準備程序及審判期
    日中則未爭執上開證據資料之證據能力，且迄至言詞辯論終
    結前亦未再聲明異議；而公訴檢察官於本院審判期日中則表
    示上開證據資料均有證據能力。本院審酌上開證據資料製作
    時之情況，尚查無違法不當及證明力明顯過低之瑕疵，亦認
    為以之作為證據應屬適當，故揆諸前開法律規定與說明，爰
    逕依刑事訴訟法第159 條之5 規定，認前揭證據資料均例外
    有證據能力。
貳、被告申○○有罪部分
一、訊據被告申○○矢口否認有何上揭犯行，被告申○○辯稱：
    伊和宙○○沒有任何業務上配合或往來，也不知悉宙○○經
    營何種業務，不知道謝喜蒂等印尼籍女子是如何辦理結婚、
    如何來臺、來臺後由誰接機、為何簽署財產抵押書等情，伊
    與宙○○並無犯意聯絡或行為分擔；關於張絲莉部分是經由
    介紹人黃祥皓協同張絲莉及其丈夫張立芳一起來找伊仲介工
    作；謝喜蒂、吳雅汀、謝妮莎部分，係分別由介紹人戴萬達
    協同上開女子與其丈夫共同前來委託伊仲介工作；梁茜蒂則
    係由宙○○協同來請伊仲介工作；陳愛霞、陳茜蒂、邱歐恩
    、陳妮茜、陳莉娜部分，則係分別由介紹人亥○○協同上開
    女子與其等丈夫共同前來委託伊仲介工作；伊不知道張麗麗
    有以假結婚方式來臺，也沒有仲介張麗麗在施建仲處工作；
    至於蔡愛吉則係由卯○○帶同前來委託伊仲介工作，並非伊
    向卯○○所價購，伊根本不知道上開女子係以假結婚方式來
    臺工作；另未○○、曹雅優、江安娣原為合法在臺灣工作之
    外勞，當時伊為仲介，其等於工作期滿前即自行辦理結婚登
    記，並請申○○繼續仲介工作，申○○不知其等係假結婚；
    又伊雖曾經仲介阿蜜可至王清隆處照護其母親，但期滿後即
    返回印尼，等到95年間伊送外勞前往王清隆處時，才碰到阿
    蜜可，當時阿蜜可因為怕護照弄丟了，所以將她的護照給伊
    保管，但因為伊老花，所以也沒有注意到阿蜜可拿給伊的是
    「CAROLIN 」護照，伊都是仲介真結婚來臺的印尼籍女子工
    作云云，辯護人則以：本件並無證據證明被告申○○有付錢
    給人頭老公，被告申○○也沒有幫外籍勞墊付費用給宙○○
    ，可見被告申○○沒有涉入引介人頭老公辦理假結婚等情事
    ，被告申○○是幫來臺工作一段時間後之外籍新娘仲介工作
    ，此仲介工作本身與辦理假結婚不能混為一談，就算被告申
    ○○事後知悉該印尼籍女子為假結婚，也不能因仲介工作即
    推斷被告申○○有參與假結婚，依照勞委會解釋，外籍新娘
    來臺取得居留證即可工作，後來並有放寬並溯及只要是結婚
    來臺不管有無無居留證均可合法在臺工作，故被告申○○幫
    外籍新娘仲介工作自無違反就業服務法第45條規定，又阿蜜
    可原為被告申○○於90年間任職之慶豐原人力仲介公司所引
    進之外勞，因工作其滿而於93年7 月14日離台，嗣後阿蜜可
    以結婚方式來臺工作一情，為被告申○○所不知悉，只是後
    來於95年間被告申○○碰到阿蜜可，經阿蜜可告知於雇主工
    作地點沒有隱密之私人空間，故委請被告申○○幫忙保管護
    照以免遺失，所以才會在被告申○○工作之徠揚公司辦公室
    扣得阿蜜可護照，且阿蜜可於偵查中已證稱變造之護照係由
    「吉米」辦理，無從認定被告申○○有何教唆或共犯之行為
    ，況外勞要再入臺工作，多可採取改名方式以達其目的，且
    被告申○○仲介外勞工作之利益均相同，何須為蠅頭小利而
    令阿蜜可變造護照，被告申○○顯無犯罪動機，故難僅以證
    人阿蜜可之證述為被告申○○不利之認定云云。經查：
（一）附表八所示之謝喜蒂等14名印尼籍女子並無結婚真意，為
      求來臺工作，遂與附表八所示謝吉宏等14名人頭老公辦理
      假結婚方式來臺，先由謝吉宏等人頭老公前往附表八所示
      戶政事務所辦理結婚登記，而取得使公務員登載不實之戶
      籍謄本後，再由謝喜蒂等印尼籍女子持往我國外交部駐印
      尼臺北經濟貿易代表處申辦簽證，於附表八所示時間入境
      臺灣，嗣經被告申○○仲介至不知情之雇主處工作，並於
      附表八所示之時間，分別前往附表八所示警察機關申辦居
      留證、重入國居留證申請，而行使上揭登載不實之戶籍謄
      本等情，分據證人謝喜蒂、謝妮莎、吳雅汀、陳愛霞、陳
      茜蒂於偵查及本院審理中、證人張絲莉、未○○、江安娣
      、曹雅優於偵查中、證人張麗麗、張永成於本院97年度訴
      字第1925號鄒漢明等人妨害自由案件審理中、證人謝吉宏
      於警詢中、證人巳○○、戌○○於本院審理中證述明確（
      96年度偵字第3078號第32、44、20、36頁、本院96年度訴
      字第2132號卷三第91、15 8、143 、281 、286 頁、卷九
      第27、33頁、本院97年度訴第1925號卷五第27、31頁、基
      隆市警察局基警刑大偵三字第0960061342號卷（以下簡稱
      基警卷）3 第37頁、96年度偵字第7639號第128 、123 頁
      、97年度偵字第15248 號卷第31頁、97年度偵字第2388 3
      號卷第3 頁、97年度偵字第22762 號卷第41頁），並有謝
      喜蒂居留證影本、南投縣政府警察局97年5 月28日投警外
      字第0970019892號函暨函附外僑居留資料查詢- 明細內容
      顯示畫面、外僑居留資料查詢畫面- 歷史資料、謝妮莎之
      外僑居留資料查詢- 明細內容顯示畫面、居留證影本、陳
      愛霞之外僑居留資料查詢- 明細內容顯示畫面、陳茜蒂之
      外僑居留資料查詢- 明細內容顯示畫面各1 份、南投縣竹
      山鎮戶政事務所97年5 月28四竹戶字第0970001203號函暨
      函附謝吉宏之結婚登記申請書、印尼結婚證書、結婚說明
      書、聲明書、戶籍資料、謝德水之結婚登記申請書、結婚
      說明書、聲明書、戶籍資料、陳居福之結婚登記申請書、
      印尼結婚證書、結婚說明書、聲明書、戶籍資料、陳有信
      之結婚登記申請書、印尼結婚證書、結婚說明書、聲明書
      、戶籍資料各1 份、臺中市警察局97年5 月29日中市警外
      字第0970040126號函1 份、臺南縣柳營鄉戶政事務所97年
      5 月29日南縣柳戶字第0970000697號函暨函附之張永成結
      婚登記申請書、印尼結婚證書、認證書、內政部入出國及
      移民署服務事務大隊臺南縣服務站97年6 月5 日移署服南
      縣騰字第0970001801號函暨函附張麗麗之外國人居留停留
      案件申請表、外僑居留資料查詢- 明細內容顯示畫面各1 
      份、臺北縣政府警察局97年5 月29日北縣警外字第097000
      68951 號函暨函附之陳莉娜外國人居留停留案件申請表1
      份、陳莉娜外僑居留證影本、臺北縣瑞芳鎮戶政事務所97
      年5 月30日北縣瑞戶字第0970001387號函暨函附陳裕豐之
      結婚登記申請書、戶籍資料各1 份、基隆市信義區戶政事
      務所97年5 月28日基信戶壹字第0970001411號函暨函附陳
      兩成之戶籍謄本、結婚登記申請書、聲明書、結婚說明書
      、印尼結婚證書各1 份、基隆市警察局97年6 月3 日基警
      外字第0970014861號函暨函附邱歐恩之外國人居留停留案
      件申請表、陳妮茜之外國人居留停留案件申請表各1 份、
      基隆市仁愛區戶政事務所97年5 月26日基仁戶字第097000
      1485號函暨函附邱志雄之結婚登記申請書、印尼結婚證書
      、結婚說明書、聲明書、戶籍謄本各1 份、基隆市信義區
      戶政事務所97年5 月28日基信戶字第0970001411號函暨函
      附陳兩成之戶籍謄本、結婚登記申請書、聲明書、結婚說
      明書、印尼結婚證書各1 份、蔡愛吉居留證影本、蔡愛吉
      之外橋居留資料查詢- 明細內容顯示畫面各1 份、臺中市
      北區戶政事務所97年5 月26日中市北戶字第0970002904號
      函暨函附蔡宗財之戶籍謄本、結婚登記申請書、印尼結婚
      證書、結婚說明書、聲明書各1 份、江安娣之外僑居留資
      料查詢- 明細內容顯示畫面1 份、外國人居留停留案件申
      請表2 份、南投縣中寮鄉戶政事務所98年1 月6 日中戶字
      第0980000021號函暨函附之巳○○結婚登記申請書1 份、
      印尼結婚證書1 份、證明書1 份、聲明書1 份、南投縣集
      集鎮戶政事務所98年1 月5 日集戶字第098000021 號函暨
      函附之戌○○結婚登記申請書、印尼結婚證書、證明書、
      聲明書各1 份、外僑入出境資料處理系統查詢1 份、臺中
      市南區戶政事務所98年1 月5 日中市南戶字第0980000007
      號函暨函附午○○之結婚登記申請書、印尼結婚證書、表
      明書、聲明書各1 份附卷可參（基警卷3 第215 、151 、
      192 頁、本院96年度訴字第2132號卷六第347 、64、78- 
      102 、250-259 、214-222 、355 、156 、162-166 頁、
      本院96年度訴字第2132號卷五第270 、279-283 、293 、
      315-318 、202 、213 、184-192 頁、97年度偵字第1618
      號偵查卷第13頁、本院97年度訴字第4796號卷二第90-96
      、109-115 、132-139 頁、卷四第238 頁、卷五第132-13
      4 頁），堪信附表八所示謝喜蒂等14名印尼籍女子均係以
      假結婚方式來臺工作無訛。
（二）被告申○○雖辯稱不知附表八所示謝喜蒂等印尼籍女子均
      係假結婚云云，然查，證人宙○○於本院審理中已證稱：
      （問：你與申○○有無業務往來？）是辦理假結婚讓印尼
      籍女子來臺灣工作；第一次和申○○合作是透過辰○○辦
      理戌○○、巳○○及另外一名假老公假結婚，辰○○辦完
      之後跟伊說她是受託於申○○，當時伊還不認識申○○，
      後來要辦假結婚則是申○○直接來找伊；後來申○○有跟
      伊說那是她委託辰○○辦的女傭等語（本院96年度訴字第
      2132號卷八第267-270 頁），參以江安娣、曹雅優於印尼
      經由宙○○安排辦理假結婚時間同為93年7 月21日，確係
      附表八編號1 至編號12所示印尼籍女子中最早經由被告宙
      ○○辦理假結婚者；又查，江安娣、曹雅優原為被告申○
      ○合法仲介在臺工作之外籍勞工，其等之人頭老公巳○○
      、戌○○係經由姓名年籍不詳綽號「阿強」之人介紹而擔
      任人頭老公，雙方為辦理假結婚而需拍攝結婚照片，故先
      在先臺灣，由「阿強」帶同巳○○與戌○○，另由被告申
      ○○、辰○○帶同江安娣、曹雅優前往照相館拍攝結婚照
      片，嗣由被告申○○與巳○○、戌○○、江安娣共同搭機
      前往印尼，辦理巳○○、戌○○假結婚手續，復同時搭機
      返回臺灣，嗣後江安娣、曹雅優均由被告申○○繼續仲介
      台灣工作等情，分據證人巳○○、戌○○於本院審理中證
      述明白（本院96年度訴字第2132號卷九第27-30 、33-36
      頁），且為被告申○○於本院審理中所不否認，又證人巳
      ○○於本院審理中證稱：（問：你到印尼時，有無跟申○
      ○說你不是真的要娶江安娣，只是要賺這1 、2 萬元？）
      有；（申○○怎麼回答你？）她說娶回來之後辦好手續，
      錢給伊之後，就可以辦離婚了；（問：你提到有跟申○○
      說你不是真的要結婚，是何時講的？）就在伊等要去印尼
      的時候伊就有講等語（本院96年度訴字第2132號卷九第30
      頁），證人戌○○於本院審理中亦證稱：（問：阿強帶你
      們去找申○○，碰到申○○之後如何介紹你們認識？）阿
      強說這是谷小姐，這個case是谷小姐的；就是說辦理假結
      婚這個案子是谷小姐的；（問；你去印尼、在印尼辦假結
      婚的時候，有無和申○○提過或聊到你辦這次假結婚只是
      為了賺這4 萬元？）有，要去印尼的飛機上，伊等坐在隔
      壁而已等語（本院96年度訴字第21 32 號卷九第34、37、
      38頁），堪信被告申○○事前已知悉江安娣、曹雅優係欲
      以假結婚方式繼續在臺工作，而有共同之犯意聯絡及行為
      分擔，否則無需帶同江安娣、曹雅優前往拍攝結婚照，並
      共同搭機前往印尼辦理結婚手續，甚且於聽聞證人巳○○
      、戌○○表示係假結婚等語，不僅未顯驚訝，反告知事後
      可辦理離婚等語，故堪信被告宙○○前開證稱曹雅優、江
      安娣之假結婚係其最早受被告申○○轉由辰○○委託所辦
      理之假結婚案件等語，應為真實可採。
（三）宙○○辦理曹雅優、江安娣假結婚手續後，被告申○○主
      動前往印尼與宙○○談妥以假結婚方式，仲介印尼籍女子
      來臺工作之合作模式，亦據證人宙○○於本院審理中證稱
      ：後來要辦假結婚則是申○○直接來找伊；如果有人頭老
      公要來印尼，申○○或亥○○會先傳簡訊給伊，說有誰要
      來印尼、那個班機，要伊去接機；申○○通常會先去印尼
      挑她認為合適的女傭，就是要靈活、力氣大、能夠工作，
      等到她找到假老公之後陸續把資料辦完，她會傳簡訊給伊
      ，假老公的資料假老公會直接帶過來，假老公必須準備單
      身證明、戶籍謄本等，伊等會配對後辦理結婚，取得印尼
      結婚證書跟宴客、婚紗照片，辦完之後假老公會先回去臺
      灣，伊等會把印尼結婚證書拿去公證，翻譯成中文並公證
      ，然後送到臺灣駐印尼辦事處排隊面談，可能要等2 、3
      個月不定，面談時間確定後伊會通知申○○，面談前幾天
      讓假老公來印尼辦理印尼女子來臺簽證的面談，如果面談
      不過，這件就沒有了，如果面談過了，假老公就先回臺灣
      ，伊等就等駐印尼辦事處核發結婚證書的認證下來，下來
      之後伊會將文件寄回臺灣申○○指定的地址，之後她們會
      將辦理結婚登記的戶籍謄本寄到印尼給我，伊等拿戶籍謄
      本去申請體檢、簽證，等簽證下來後伊買機票讓印尼女子
      來臺灣，申○○委託的案件，辦理過程中伊是和申○○或
      亥○○、林美珍聯絡；（問：你辦了曹雅優等人假結婚後
      ，申○○直接來找你談，談的內容為何？）她說她之後不
      經過辰○○，直接跟伊接觸，伊等有清楚的說是透過假結
      婚方式引進印尼女傭，後來伊也有問過辰○○，辰○○說
      伊直接和申○○接觸沒關係等語（本院96年度訴字第2132
      號卷八第271-274 頁），核與證人亥○○於本院審理中證
      稱：有一些人頭要假結婚，伊有幫申○○介紹；伊知道的
      就是有一部份是在宙○○那邊辦手續；伊在申○○那邊的
      工作就是只有介紹人頭去印尼辦結婚、引進工人到公司這
      些手續；伊和宙○○的接觸是聯絡假老公要過去印尼辦結
      婚的事情等語（本院96年度訴字第2132號卷第89、92-93
      頁），參以被告申○○曾數次前往宙○○於印尼開設之人
      力仲介公司挑選印尼勞工一節，為被告申○○所不否認，
      則若上開印尼勞工真有與臺灣老公結婚之意思，又豈能預
      期嫁至臺灣後需外出工作，而預先前往宙○○開設之人力
      仲介公司受訓，並任由被告申○○前往挑選，且經被告申
      ○○挑選後旋能辦理結婚而前往臺灣經被告申○○仲介工
      作？被告申○○辯稱其不知宙○○係以假結婚方式使其公
      司之印尼籍女子得以來臺工作等語，已與常情不符，況證
      人謝喜蒂於本院審理中證稱：（問：申○○是否知道妳是
      假結婚？）知道，因為申○○告訴伊是假結婚，來到臺灣
      絕對不會碰到假的丈夫等語（卷三第99頁），證人陳莉娜
      於本院審理中證稱：申○○跟伊說過伊是假結婚等語（卷
      三第212 頁）；證人張絲莉於偵查中證稱：（申○○知不
      知道妳是假結婚來臺？）她知道，是她安排的，假新娘是
      申○○安排的，在印尼面談也是申○○從臺灣打電話給宙
      ○○安排的，申○○叫伊不要跟任何人說伊是假結婚等語
      （96年度偵字第3708號卷第21頁），證人張麗麗於本院97
      年度1925號鄒漢明等人妨害自由案件審理中亦證稱：申○
      ○有跟伊講過鄒漢明、林美珍會幫伊辦假結婚的手續等語
      ；證人陳茜蒂證稱：（問：結婚之後到入臺前，是否曾接
      觸被告申○○？）有，印象中是談有關工作的事；有告訴
      申○○是辦假結婚；（辦理假結婚來臺是否你自己的意思
      ？）是經由申○○介紹伊找仲介宙○○來辦理這個程序，
      伊只要能來臺灣就好了；（問：你第一次合法來臺工作要
      回去之前，申○○有叫你去找宙○○可以用假結婚來臺工
      作？）是的等語（卷三第283 、288 頁），另查，印尼籍
      女子謝喜蒂、謝妮莎、陳妮茜、陳茜蒂、陳莉娜、陳愛霞
      、邱歐恩、張麗麗等人來臺後，或由被告申○○或其派遣
      之人接送，並直接至被告申○○處居住數日至2 星期，再
      由被告申○○仲介至雇主處工作，被告申○○亦曾陪同謝
      喜蒂、陳莉娜前往申辦居留證，而陳愛霞前往辦理居留證
      前，係先自雇主處前往被告申○○處居住3 天等情，分據
      證人謝喜蒂、陳妮茜、陳莉娜、陳愛霞、邱歐恩、張麗麗
      於本院審理中、證人陳茜蒂於偵查中證述明白（本院96年
      度訴字第21 32 號卷三第87、93、152 、159 、193 、20
      6 、212 、27 2、277 、302 頁、本院97年度訴字第1925
      號卷五第28頁、96年度偵字第7639號卷第124 頁），則若
      被告申○○仲介之上揭印尼籍女子均係真結婚來臺，於抵
      達臺灣時，竟未前往臺灣老公住處居住，反由被告申○○
      提供住處，並直接由仲介至雇主處工作，又謝喜蒂、陳莉
      娜、陳愛霞若係真結婚來臺，亦應自行與其等臺灣配偶前
      往警察機關辦理居留證即可，然卻經由被告申○○陪同前
      往，此均與常情不符，故堪信上揭證人等證述被告申○○
      確實知悉其等為假結婚等語，應係真實可採，被告申○○
      辯稱不知其等為假結婚來臺，伊只是合法為外籍新娘仲介
      工作云云，顯與事實相間，不應採信。
（四）至被告申○○雖辯稱印尼籍女子張麗麗結婚後，並未仲介
      張麗麗至雇主施建仲處工作云云，然警方於96年1 月29日
      ，在臺中市○○街26號徠揚公司扣得之筆記本中，記載謝
      喜蒂等人頭老公與印尼籍新娘之資料，其中包含「姓名：
      張永成、妻子：麗麗、入境日94年11月17日、護照日期
      2007 .1 .28 」、「張永成（麗麗）居留證領件日94.11.
      24」、「張永成→LILIK ENDARYNA」、「姓名：張永成、
      入境日：2005.11.17、居留證：2005.11.17、到期日：20
      06.11. 17 、護照效期：2007.1.28 、新娘：張麗麗LILI
      K ENDARYNA」之資料共4 份，另有記載LILI之薪資表1 份
      ，其上記載自94年11月起至95年10月17日止，每月實領薪
      資1 萬1 千元；自95年11月17日起至96年10月17日止，每
      月實領薪資1 萬2 千元，此有扣案文件共5 份附卷可參（
      基警卷3 第223 、225-226 、255 、248 頁），上開文件
      記載之內容，均與證人張麗麗以假結婚方式入境臺灣、申
      請居留證日期相符，倘被告申○○未仲介張麗麗工作，何
      需於其所有之筆記本中詳細記載張麗麗之資料及相關薪資
      ，足認被告申○○上揭辯稱，顯不可採，附此敘明。
（五）關於偽造公文書部分：
    (1)印尼女子梁茜蒂以與人頭老公梁秋榮假結婚之方式來臺，
      並由被告申○○仲介工作之事實，業據證人梁茜蒂於偵查
      及本院審理中證述明白（96年度偵字第3078號卷第40頁、
      本院96年度訴字第2132號卷三第153-154 頁），然因梁秋
      榮未至戶政事務所辦理結婚登記，故被告申○○輾轉經宙
      ○○委任由黃○○偽造載有「民國93年9 月10日與印尼國
      人梁茜蒂結婚」及「94年5 月23日臺中縣太平市戶政事務
      所中縣太平謄字第118791號」等內容之梁秋榮戶籍謄本1
      份，並蓋用黃○○於不詳實地偽造之「臺中縣太平市戶政
      事務所謄本專用章」於其上，而偽造該戶籍謄本公文書，
      並交由宙○○、梁茜蒂於94年5 月25日，持向我國外交部
      駐印尼臺北經濟貿易代表處辦理梁茜蒂來臺之簽證而行使
      之，梁茜蒂遂得以於94年5 月28日持上揭單位核發之簽證
      入境臺灣等情，業據證人黃○○於本院審理中證述明白（
      本院96年度訴字第2132號卷八第217 頁），並有梁秋榮之
      個人戶籍資料查詢結果、梁茜蒂之中華民國簽證申請表、
      偽造之梁秋榮戶籍謄本、授權書、男女雙方認識經過說明
      書、單身事實聲明書、印尼結婚證書、證明書各1 份在卷
      可參（基隆地方法院檢察署95年度偵字第4408號卷第67-6
      9 、162 頁），前揭戶籍謄本確係偽造一節，亦有臺中縣
      太平市戶政事務所96年12月10日中縣太戶字第0960006332
      號函1 份在卷可參（上揭基隆地檢署偵卷第224頁）。
    (2)被告申○○雖辯稱不知梁茜蒂係以假結婚方式來臺，然梁
      茜蒂並無居留證，此為被告申○○所明知，又被告申○○
      於偵查中已供稱：她們有證件的來找伊，伊才幫她們找工
      作等語（96年度偵字第3559號卷第100 頁），然被告申○
      ○卻違反自己所定上揭仲介工作之準則，仲介無居留證之
      梁茜蒂工作，已有違常情，況證人梁茜蒂於本院審理中已
      證稱：（問：申○○知不知道你是假結婚？）知道；申○
      ○常常教伊說如果遇到有人或警察詢問，不要講自己是假
      結婚等語（卷三第154 、156 頁），又梁茜蒂來臺下機後
      ，由被告申○○派遣之人接送至被告申○○處居住3 日，
      再由被告申○○仲介至臺北開設炸雞店之雇主處工作一情
      ，業據證人梁茜蒂於本院審理中證述明白（本院96年度訴
      字第2132號卷三第151-15 2頁），衡情，倘梁茜蒂若係合
      法結婚來臺，其與臺灣配偶新婚燕爾，除因工作而需住宿
      於雇主家中外，平日自應返回夫家共同居住，然卻於下機
      後旋前往被告申○○處居住，始終未與梁秋榮相聚或同住
      ，亦與常情不符，被告申○○對此竟未置一詞，反而主動
      提供處所供其居住，益證證人梁茜蒂前揭所證被告申○○
      確實知悉其為假結婚來臺等語，應為真實可採。
    (3)綜上，足認被告申○○自始知悉梁茜蒂欲以假結婚方式來
      臺，嗣並委由宙○○委託黃○○偽造前揭梁秋榮之戶籍謄
      本，使梁茜蒂得以入境臺灣，並仲介至雇主處工作，被告
      申○○及辯護人辯稱不知梁茜蒂係非法來臺，被告申○○
      只是合法仲介梁茜蒂工作云云，顯不可採。
（六）印尼籍女子未○○曾經被告申○○仲介合法來臺工作，嗣
      因工作期滿，未○○返回印尼後，欲再次來臺工作，遂經
      由印尼人「FAISAL」安排與臺灣人頭老公午○○假結婚後
      入境臺灣，並由被告申○○與鄒漢明共同接機並載送至雇
      主處工作，未○○曾要求被告申○○為其辦理居留證，然
      被告申○○回稱因「FAISAL」寄證件太慢，故無法辦理，
      此據證人未○○於本院審理中證述明白（本院96年度訴字
      第2132號卷七第255-257 頁），顯見於證人未○○因第一
      次工作期滿返回印尼期間，被告申○○與「FAISAL」均有
      密切聯繫，並因而達成以假結婚方式使未○○得以第二次
      來臺工作之合意，否則被告申○○不可能知悉未○○再度
      返回臺灣之時間，而能前往接機，並於證人未○○要求辦
      理居留證時，將責任推至「FAISAL」身上，況若未○○係
      真結婚，當應由其老公午○○接機，或由被告申○○載送
      未○○與老公午○○碰面，然被告申○○卻於未○○到達
      臺灣後，立即將之載送至雇主處工作，堪信被告申○○與
      「FAISAL」對於以辦理未○○以假結婚來臺工作方式，有
      共同犯意聯絡，此由被告申○○於嗣後未○○因要求返回
      印尼，被告申○○將之接回其住處居住8個 月，期間均未
      要求未○○前往與老公午○○居住，甚且告知未○○其為
      假結婚來臺，不可隨意出門之情，此亦據證人未○○於本
      院審理中證述在卷（本院96年度訴字第2132號卷七第257-
      258 頁），益證被告申○○確實知悉未○○係假結婚來臺
      工作，被告申○○前揭辯稱，亦不可採信。
（七）印尼籍女子吳雅汀係經由姓名年籍不詳之戴姓男子，以辦
      理假結婚方式入境臺灣，並由被告申○○仲介至雇主處工
      作一節，為證人吳雅汀於本院審理中證述明白（本院96年
      度字第2132號卷三第145-146 頁），並為被告申○○所不
      否認，又證人吳雅汀於本院審理中證稱：在印尼的仲介公
      司有見過申○○，談話內容是薪資及結婚證件的部分；有
      提到結婚過程；（問：當時談論結婚事宜，你有無告訴申
      ○○辦理結婚是假的？）有的等語（卷三第143-144 頁）
      ，加以吳雅汀來臺後，係先至被告申○○處居住1 晚後，
      再由被告申○○仲介至開設炸雞店之雇主處工作，另吳雅
      汀於95年4 月19日結束第一任工作後，復前往被告申○○
      住處居住約8 個月，迄本案為警查獲等情，業據證人吳雅
      汀於本院審理中證述明白（本院96年度訴字第2132號卷三
      第14 4-149頁），又警方於96年1 月29日前往臺中市○○
      區○○街26號徠揚公司搜索時，當場發現吳雅汀，亦據證
      人林美珍、鄒漢明於警詢中證述明白（基警卷3 第26、35
      頁），並為被告申○○所不否認，則若被告申○○事前不
      知印尼籍女子吳雅汀係以假結婚方式來臺，自然無需於吳
      雅汀抵台後提供住處，甚且於吳雅汀結束第一任工作後，
      未令吳雅汀返回夫家居住，反任令於被告申○○處居住長
      達8 月之久，故堪信證人吳雅汀上揭證稱被告申○○知悉
      其為假結婚等語，應為真實可採。
（八）印尼籍女子吳妮麗係由宙○○辦理假結婚手續來臺，並由
      被告酉○○仲介至雇主處工作，詳如後述，嗣因被告申○
      ○無法與宙○○聯絡，因吳妮麗係出自宙○○公司，懂得
      翻譯、溝通，故被告酉○○同意吳妮麗前往支援被告申○
      ○，嗣後因吳妮麗希望於被告申○○處工作，故於95年5
      、6 月間由被告申○○支付共11萬元，以為酉○○墊付引
      進吳妮麗來臺之費用後，轉由被告申○○仲介吳妮麗工作
      等情，分據證人吳妮麗、酉○○於本院審理中證述明白（
      本院96年度訴字第2132號卷七第239-242 頁、卷八第260
      頁），且為被告申○○所不否認，堪信為真實。又被告申
      ○○知悉吳妮麗係以假結婚方來臺，業據證人酉○○於本
      院審理中證稱：申○○知道吳妮麗是假結婚，因為申○○
      那邊有5 、6 個宙○○那邊的人，另外伊也有跟申○○提
      到吳妮麗是假結婚來臺工作等語（卷八第263 頁），參以
      吳妮麗並未申辦居留證，此有臺中縣警察局97年6 月4 日
      中縣警外字第0970049241號函1 份在卷可參（本院96年度
      訴字第2132號卷五第289 頁），被告申○○若認吳妮麗為
      合法結婚來臺而予以仲介工作，自應請吳妮麗提出居留證
      證明其係合法居留於臺灣，然被告申○○及其仲介之雇主
      均未詢問吳妮麗關於居留證情事，此為證人吳妮麗於本院
      審理中證述明白（卷七第252 頁），且吳妮麗轉由被告申
      ○○仲介工作前，曾居住於被告申○○處約1 至2 星期，
      於更換5 任雇主期間亦係居住於被告申○○處約1、2星期
      ，嗣後因被告申○○遲未再仲介其工作，吳妮麗於被告申
      ○○家中居住6 個月後，始離開被告申○○住處，吳妮麗
      居住於被告申○○住處期間，被告申○○均未要求吳妮麗
      前往與其老公宇○○居住等情，業據證人吳妮麗於本院審
      理中證述在卷（卷七第243 、252-253 頁），被告申○○
      前揭所為，大異於一般不知吳妮麗係假結婚者之反應，故
      堪信證人酉○○上揭證述為真實可採，足認被告申○○於
      仲介吳妮麗工作前，已知悉吳妮麗為假結婚來臺，仍予仲
      介非法為他人工作。
（九）關於行使變造護照及非法仲介阿蜜可工作部分：
   (1) 阿蜜可於90年間入境臺灣，並經被告申○○仲介至王清隆
      處擔任看護王清隆母親之工作，於93年7 月14日期滿而返
      回印尼一情，為證人阿蜜可於本院審理中證述明白（本院
      97年度易字第2465號卷第52頁），並有阿蜜可之中華民國
      居留證、外勞居留資料查詢- 明細內容顯示畫面各1 份在
      卷可佐（97年度偵字第13843 號卷第14、23頁），堪信為
      真實。
    (2)阿蜜可返回印尼後，交付其照片予姓名年籍不詳綽號「吉
      米」之成年人，經其於93年8 月13日代辦來臺觀光簽證，
      並交付貼有阿蜜可照片並登載出生年月日為1977年9 月16
      日之「CAROLIN 」護照1 本予阿蜜可，阿蜜可遂於93年8
      月26日持上揭護照入境臺灣一情，業據證人阿蜜可於本院
      審理中證述明確（本院97年度易字第2465號卷第53-54 頁
      ），並有中華民國簽證申請表、CAROLIN 護照各1 份在卷
      可參（97年度偵字第13843 號卷第29、38頁），另有經變
      造之CAROLIN 護照1 份扣案可佐。
    (3)阿蜜可為何持變造之「CAROLIN 」護照來臺工作，業據其
      於警詢中證稱：在伊前次合法工作結束回國前，申○○要
      求用幫伊保管的薪資8 萬元當不法代價，幫伊用觀光的名
      義再次來臺工作，伊原本不要，後來伊禁不住申○○的要
      求，就答應再進來工作等語（97年度偵字第13843 號卷第
      18 頁 ），另於本院審理中證稱：伊從臺灣回印尼是自己
      回去，但回到印尼是和申○○住在同一個飯店，伊只有回
      家鄉3 天，其餘時間都住在飯店；伊93年8 月26日第二次
      來臺後，是在同一個雇主家上班，是申○○載伊去雇主家
      ；伊在申○○公司把護照交給申○○；伊有問申○○逾期
      怎麼辦，但是申○○說工作賺到錢再說等語（本院97年度
      易字第2465號卷第53-55 頁），又證人阿蜜可於第二次來
      臺後，即前往證人王清隆處繼續擔任看護王清隆母親之工
      作，直至96年4 月間，阿蜜可之薪資均由王清勇交付徠揚
      公司員工，包含被告申○○一情，為證人王清隆、王清勇
      於本院審理中證述明確（97年度易字第2465號卷第100 反
      面-101頁、第106 頁），核與證人阿蜜可上開證述相符，
      可知阿蜜可兩次在臺工作均係由被告申○○仲介，而阿蜜
      可一下機即將護照交付給被告申○○，但被告申○○卻對
      阿蜜可所持護照名義人為「CAROLIN 」不感訝異，甚且仲
      介阿蜜可繼續在王清隆處工作，堪信被告申○○對於變造
      阿蜜可護照後，由阿蜜可持以行使入境臺灣等之犯行，與
      阿蜜可、「吉米」有共同之犯意聯絡。
    (4)被告申○○雖以前詞置辯，然王清隆於阿蜜可工作期滿前
      之93年4 月2 日即與徠揚公司簽約，委由該公司辦理外籍
      看護工之申請手續，並由申○○代表徠揚公司簽約，為被
      告申○○所不否認，並有委託辦理外籍看護工（家庭幫傭
      ）合約書1 份附卷可參（97年度偵字第13843 號卷第32-3
      頁），顯見被告申○○於93年7 月14日阿蜜可返回印尼後
      ，係負責仲介王清隆第二次外籍幫傭者，對於王清隆之母
      親有無其他人幫忙照護，自應知之甚詳，自無遲至95年間
      始發現阿蜜可在王清隆處工作之理，且依被告申○○所述
      ，阿蜜可係告知其以結婚方式再次來臺工作，而委託其保
      管護照云云（本院97年度易字第2465號卷第35頁），則阿
      蜜可既有臺灣配偶，被告申○○竟未詢問何以不將護照交
      付臺灣配偶保管，即代為保管護照，且阿蜜可於93年8 月
      26日再次來臺工作期間，均能自行保管護照，竟於自行保
      管護照逾2 年後，再見被告申○○即遽然將其護照委由被
      告申○○保管，況阿蜜可既係持變造護照來臺，應會謹慎
      隱瞞其犯行，而被告申○○僅為曾仲介其工作之人，雙方
      並無特殊私交，阿蜜可卻能放心將偽造之護照交付被告申
      ○○保管，被告申○○亦因「老花」而從未發現AMIK交付
      之護照名義人係「CAROLIN 」，此均有悖於常，足認被告
      申○○上揭辯詞顯不可採。
（十）綜上，足認被告申○○確實知悉附表八所示印尼籍女子均
      係以假結婚方式來臺，復變造「CAROLIN 」護照以使阿蜜
      可來臺工作等犯行，被告申○○及辯護人前揭辯稱僅係仲
      介外籍新娘合法工作云云，顯難採信，本案事證明確，被
      告申○○犯行明確，應予依法論科。
參、被告酉○○、地○○有罪部分
一、上揭事實，業據被告酉○○於本院審理中坦承不諱，又查：
（一）犯罪事實欄三（一）、四所示犯行部分，有下列證據為憑
      ：證人蔡雅妮、張茜娣、廖蒂維、許蒂娣、黃雅娣、朱安
      娜、戴雅妮、吳妮麗於警詢及偵查中、證人蔡青樺、李順
      發、張志成、吳家有於警詢中之證述相符（96年度偵字第
      6788號卷2 第51、86、120 、270 、277 、頁、96年度偵
      字第14498 號卷4 第82、98頁、96年度偵字第6788號卷2
      第34、40、282 頁、卷1 第15、24、80、93、99、114 、
      125 、131 頁、本院96年度訴字第2132號卷五第157 背面
      、96年度偵字第14498 號卷4 第88頁），且有蔡雅妮之外
      國人居留停留案件申請表、外僑居留資料查詢畫面- 歷史
      資料、臺北縣樹林市戶政事務所97年10月23日北縣樹戶字
      第0970005493號函暨函附之蔡青樺結婚登記申請書、印尼
      結婚證書、結婚說明書、聲明書、戶籍謄本各1 份、李茜
      娣之外國人居留停留案件申請表、居留證影本各1 份、臺
      北縣板橋市戶政事務所95年5 月28日北縣板戶字第097000
      5182號函暨函附之李順發戶籍謄本、結婚登記申請書、印
      尼結婚證書、結婚說明書、聲明書各1 份、張茜娣之外國
      人居留停留案件申請表、外僑居留證、彰化縣彰化市戶政
      事務所97年5 月23日彰市戶字第0970002741號函暨函附之
      張志成結婚登記申請書、戶籍謄本各1 份、廖蒂維之外國
      人居留停留案件申請表、外僑居留證、苗栗縣卓蘭鎮戶政
      事務所97年5 月27日卓鎮戶字第0970001149號函暨函附之
      廖秉恆結婚登記申請書、結婚說明書、聲明書、戶籍謄本
      各1 份、許蒂娣之外國人居留停留案件申請表2 份、臺北
      縣五股鄉戶政事務所97年5 月27日北縣五戶字第09700016
      55號函暨函附之許祐豪結婚登記申請書、印尼結婚證書、
      結婚說明書、聲明書、戶籍謄本各1 份、黃雅娣之外國人
      居留停留案件申請表2 份、外僑居留資料查詢畫面- 歷史
      資料、屏東縣潮州鎮戶政事務所97年5 月28日屏潮戶字第
      0970000944號函暨函附之戶籍資料、黃志揚結婚登記申請
      書、印尼結婚證書、證明書、聲明書各1 份、朱安娜之外
      國人居留停留案件申請表2 份、外僑居留資料查詢畫面-
      歷史資料、臺北縣板橋市戶政事務所97年5 月28日北縣板
      戶字第0970005182號函暨函附之戶籍資料、朱文忠結婚登
      記申請書、印尼結婚證書、結婚說明書、聲明書各1 份、
      戴雅妮之外國人居留停留案件申請表、外僑居留證影本、
      臺中市東區戶政事務所97年5 月26日中市東戶字第097000
      1906號函暨函附之戴信介結婚登記申請書、印尼結婚證書
      、證明書、聲明書、申請書、臺灣台中監獄出獄證明書各
      1 份、台中縣豐原市戶政事務所97年5 月27日中縣豐戶字
      第0970002411號函暨函附之宇○○戶籍謄本、結婚登記申
      請書、印尼結婚證書、結婚說明書、聲明書、臺中縣警察
      局97年6 月4 日中縣警外字第0970049241號函各1 份、吳
      雅蒂之外國人居留停留案件申請表、外僑居留資料查詢-
      明細內容顯示畫面、桃園縣楊梅鎮戶政事務所97年5 月27
      日桃楊戶字第0970002567號函暨函附之吳家有戶籍謄本、
      結婚登記申請書、印尼結婚證書、聲明書、結婚說明書各
      1 份在卷可參（本院96年度訴字第2132號卷五第217 背面
      、204 、219 背面、226 背面、267 、207-209 、320-32
      2 、210 背面、233 、302 、289 、243-245 頁、96年度
      偵字第6788號卷4 第106 頁、卷1 第46、91、110 頁、本
      院96年度訴字第2132號卷六第310-316 、235- 240、145-
      147 、50-55 、229-234 、223-228 、235 、241-247 、
      182-192 、56-63 、42-49 頁）。
（二）事實欄四（二）所示犯行部分，有下列證據為憑：
    (1)吳蒂雅、白咪妮於94年間，由宙○○帶同在印尼雅加達與
      吳東運、白昆城辦理假結婚手續，惟吳東運、白昆城返回
      臺灣後未前往戶政事務所辦理結婚登記，宙○○、吳蒂雅
      、白咪妮嗣後遂持黃○○偽造之載有吳東運業與吳蒂雅結
      婚、白昆城業與白咪妮結婚之戶籍謄本各1 份，申辦簽證
      ，吳蒂雅、白咪妮遂得以入境臺灣，並由被告酉○○仲介
      至雇主處工作一節，為證人吳蒂雅、黃○○於警詢中、證
      人吳東運於警詢及偵查中證述在卷（97年度偵字第9449號
      卷第11-15 、6 、26頁、基警卷1 第249 頁），並有偽造
      之白咪妮之中華民國簽證申請表、白昆城戶籍謄本、授權
      書、男女雙方認識經過說明書、印尼結婚證書、結婚說明
      書、聲明書、吳東運之授權書、切結保證書、單身宣示書
      、印尼結婚證書、結婚說明書、聲明書、白昆城各1 份、
      吳東運之個人戶籍資料查詢結果各1 份（基隆地方法院檢
      察署95年度偵字第4408號卷第118-148 、163-164 頁）。
    (2)證人黃○○固於偵查中證稱酉○○曾委託其偽造相關證件
      云云（96年度偵字第3559號卷2 第83頁），然於本院審理
      中已證稱：酉○○的部分伊偵查當時沒有確認，當時伊認
      識一個叫福哥的人，警察說這個人就是酉○○，但伊剛剛
      看到在庭被告酉○○，好像不是福哥等語（本院卷八第
      216 頁），此外，查無其他證據證明被告酉○○對於吳蒂
      雅、白咪妮係持偽造戶籍謄本申請簽證等行為，有何犯意
      聯絡或行為分擔，故難認被告酉○○確有參與此部分偽造
      公文書犯行，惟被告酉○○自始知悉吳蒂雅、白咪妮係以
      假結婚方式來臺，仍予仲介至雇主處工作，此為被告酉○
      ○所不否認，堪認被告酉○○確有媒介外國人白咪妮、吳
      蒂雅非法工作等犯行。
（三）綜上，被告酉○○上揭自白與事實相符，堪信為真實，本
      案事證明確，被告酉○○犯行堪以認定，應予依法論科。
三、訊據被告地○○矢口否認有何行使使公務員登載不實及媒介
    外國人非法工作為常業等犯行，被告地○○辯稱：關於人力
    仲介業務，均是由酉○○負責，伊確實不知印尼籍女子係以
    假結婚方式來臺，伊也沒有參與，只是因毅穎興業公司之帳
    目都是伊在記載，所以會記載包含工廠及人力仲介的帳，伊
    是真的不知情云云。辯護人則辯稱：被告地○○僅單純受酉
    ○○指示匯款及記載人力仲介之帳目，不知悉印尼籍女子係
    以假結婚方式來臺，被告地○○與酉○○並無犯意聯絡或行
    為分擔云云。
（一）被告酉○○確有以假結婚方式仲介附表九所示之印尼籍女
      子來臺工作，詳如前述，又被告地○○知悉被告酉○○仲
      介之印尼籍女子係以假結婚方式來臺，業據其於警詢中供
      稱：（問：你是否知道他們都是假結婚來臺工作？）知道
      ；初步估算是有獲利，但有押金尚未退還雇主，所以不知
      道實際獲利情形；（問：這些假結婚的印尼籍配偶在你家
      居住的期間從事何種工作？）在我家或公司裡面打掃；（
      問：假結婚的印尼籍配偶來臺接送機由何人負責？）伊陪
      伊弟弟天○○去過兩次，其他都是酉○○接的等語（96年
      度偵字第6788號卷2 第8-11頁），另於偵查中供稱：伊知
      道許蒂娣、蔡雅妮、李茜蒂是假結婚來臺的等語（96年度
      偵字第6788號卷2 第295 頁），顯見被地○○對於被告酉
      ○○以假結婚方式仲介附表九所示之印尼籍女子來臺工作
      ，並非全然無所知。
（二）被告地○○曾至少5 次經被告酉○○之指示，匯款至宙○
      ○之配偶江怡蓉帳戶內，以支付被告酉○○所仲介之印尼
      籍女子費用一情，為被告地○○、酉○○於偵查中供述在
      卷（96年度偵字第6788號卷2 第297 、298 頁），並有彰
      化銀行匯款回條1 份扣案可憑（96年度偵字第6788號卷2
      第220 頁），而被告酉○○支付人頭老公前往印尼結婚之
      機票費用、居留證費用等，均經被告地○○記載於帳冊中
      ，有扣案之帳冊1 本附卷可參，並為被告地○○於偵查中
      供承不諱（96年度偵字第6788號卷2 第296-297 頁），則
      縱被告酉○○未告知印尼籍女子係以假結婚方式來臺，亦
      能於記帳過程中知悉上情，然卻始終未對被告酉○○提出
      質疑，仍續受被告酉○○指示匯款、記帳，已堪信其與被
      告酉○○間就本案犯行確有犯意聯絡。
（三）印尼籍女子許蒂娣、蔡雅妮、黃雅娣、廖蒂維下機後，分
      由被告酉○○接回住處居住各1 星期、1 星期、3 天、1
      星期，朱安娜與酉○○一起搭機來臺，並至酉○○家中居
      住3 天，此據證人許蒂娣、朱安娜於本院審理中、證人蔡
      雅妮、黃雅娣於偵查中證述明白（本院96年度訴字第2132
      號卷三第11、14、20、22、114 頁、96年度偵字第6788號
      卷2 第278 頁、卷1 第24頁），另被告地○○亦曾兩次陪
      同不知情之天○○至機場接過印尼籍女子至毅穎興業工廠
      居住，此為被告地○○於本院審理中所坦承（本院卷九第
      148 頁），而上揭印尼籍女子係居住於毅穎興業公司二樓
      ，一樓為公司加工處，辦公室位於隔壁一樓，為證人天○
      ○於本院審理中證述明白（本院96年度訴字第2132號卷八
      第113 頁），則被告地○○為被告酉○○之配偶，並負責
      毅穎興業公司會計事務，自能知悉上情，但被告地○○對
      於上揭「真結婚」來臺之印尼籍女子，於抵達臺灣後，竟
      均未前往夫家居住，反而直接至毅穎興業公司居住，並旋
      由被告酉○○仲介至雇主處工作之違背常情之處，從未提
      出質疑，已有悖於常情，且證人許蒂娣於本院審理中證稱
      ：伊如果出門，一定是跟著酉○○、地○○出去；（問：
      平常只有酉○○出門，是否地○○一定在家裡陪同你？）
      是的等語（96年度訴字第2132號卷三第10頁），證人戴雅
      妮於本院審理中證稱：（問：於仲介家中，如果有事，是
      否都和酉○○交涉？有無和地○○交涉？）都找地○○等
      語（本院96年度訴字第2132號卷三第40頁），證人李茜蒂
      於本院審理中證稱：地○○沒有限制伊打電話，但是說外
      出會被警察抓等語（本院96年度訴字第2132號卷三第124
      頁），另於偵查中證稱：（問：地○○有無看管你不讓你
      出門？）有，他們兩人都對伊不好等語（96年度偵字第
      6788號卷2 第272 頁），顯示被告地○○亦有管理上揭居
      住於毅穎興業公司之印尼籍女子日常生活，甚且告知若出
      門會被警察逮捕等言語，堪信被告地○○知悉前揭印尼籍
      女子係以假結婚之非法方法來臺，故若出門可能遭警察查
      緝，而對其等為上揭勸告之語。
（四）綜上，足認被告地○○確實知悉被告酉○○所仲介之印尼
      籍女子係以假結婚方式來臺，仍負責相關人力仲介之匯款
      、記帳等會計、財務工作，其與被告酉○○就前揭犯行有
      犯意聯絡及行為分擔，應堪認定。本案事證明確，被告地
      ○○犯行堪以認定，應予依法論科。
肆、新舊法比較
一、查被告申○○於犯罪事實欄一之行為、被告酉○○、地○○
    於犯罪事實欄三之行為後，刑法部分條文業於94年2 月2 日
    修正公布，95年7 月1 日施行。修正後刑法第2 條第1 項規
    定：「行為後法律有變更者，適用行為時之法律；但行為後
    之法律有利於行為人者，適用最有利於行為人之法律」，係
    規範行為後法律變更所生新舊法比較適用之準據法，於新法
    施行後，應適用修正後刑法第2 條第1 項之規定，為「從舊
    從輕」之比較。又法律變更之比較適用，比較時應就罪刑有
    關之共犯、未遂犯、想像競合犯、牽連犯、連續犯、結合犯
    ，以及累犯加重、自首減輕暨其他法定加減（如身分加減）
    與加減例等一切情形，綜其全部罪刑之結果而為比較；且就
    比較之結果，須為整體之適用，不能割裂分別適用各該有利
    於行為人之法律，此即法律變更之比較適用所應遵守之「罪
    刑綜合比較原則」及「擇用整體性原則」（最高法院24年上
    字第4634號判例、27年上字第2615號判例、95年第8 次刑事
    庭會議決議參照）。經查：
（一）關於共犯之規定，修正前刑法第28條規定：「二人以上共
      同實施犯罪之行為者，皆為正犯。」修正後則規定：「二
      人以上共同實行犯罪之行為者，皆為正犯。」依上開條文
      之修正說明，基於近代刑法之個人責任原則及法治國人權
      保障之思想，修正後刑法第28條之規定，將共同正犯之參
      與類型，確定在「實行」概念下之共同參與行為，始成立
      共同正犯，否認所謂「陰謀共同正犯」及「預備共同正犯
      」，惟仍無礙於「共謀共同正犯」仍應受處罰之立場。查
      本案被告申○○、酉○○、地○○係直接從事構成要件犯
      罪事實之行為，適用新舊刑法結果並無二致，故無新舊法
      比較之適用。
（二）關於罰金刑部分，刑法第33條第5 款有關罰金之最低數額
      部分，刑法分則編各罪所定罰金之貨幣單位原為銀元，修
      正前刑法第33條第5 款規定：「罰金：（銀元）1 元以上
      」，而銀元與新臺幣間之折算，依現行法規所定貨幣單位
      折算新臺幣條例規定，以銀元1 元折算新臺幣3 元；修正
      後刑法第33條第5 款則規定：「罰金：新臺幣1 千元以上
      ，以百元計算之」；經比較修正前、後之規定，修正後刑
      法第33條第5 款所定罰金之最低數額，較之修正前提高，
      自以修正前刑法第33條第5 款之規定有利於被告申○○、
      酉○○、地○○。
（三）關於牽連犯部分，修正前刑法第55條後段「犯一罪而其方
      法或結果之行為犯他罪名者，從一重處斷」之規定業經刪
      除，被告申○○、酉○○、地○○於本案所犯罪刑間各有
      方法、目的之牽連關係，若依修正後刑法規定分論併罰之
      結果，將對被告申○○、酉○○、地○○產生不利之法律
      效果，比較新舊法結果，以修正前刑法第55條牽連犯之規
      定較有利於被告申○○、酉○○、地○○。
（四）關於連續犯部分，修正前刑法第56條「連續數行為而犯同
      一罪名者，以一罪論，但得加重其刑至二分之一」之規定
      業經刪除，惟被告申○○、酉○○、地○○於本案所犯行
      使使公務員登載不實文書罪均有連續犯之裁判上一罪關係
      ，倘依修正後刑法規定則為分論併罰之結果，對被告申○
      ○、酉○○、地○○產生不利之法律效果，故以修正前刑
      法第56條連續犯之規定較有利於被告申○○等3 人。
（五）關於累犯規定，修正前行刑法第47條規定：受有期徒刑
      之執行完畢，或受無期徒刑或有期徒刑一部之執行而赦免
      後，5年以內再犯有期徒刑以上之罪者，為累犯，加重本
      刑至2分之1，修正後則改列為同法第47條第1項，並增加5
      年內「故意」再犯之規定，本件被告申○○不論依新舊法
      之規定均有累犯之適用，自不生新舊法律比較適用之問題
      （臺灣高等法院暨所屬法院95年法律座談會刑事類提案第
      8 號研討結果參照）。
（六）綜上，經整體比較之結果，以修正前刑法規定較有利於被
      告申○○、酉○○、地○○，自應適用之修正前刑法規定
      。 
（七）關於定執行刑部分，修正前刑法第51條第5 款規定：「數
      罪併罰，分別宣告其罪之刑，宣告多數有期徒刑者，於各
      刑中之最長期以上，各刑合併之刑期以下，定其刑期。但
      不得逾20年。」修正後刑法第51條第5 款則規定：「宣告
      多數有期徒刑者，於各刑中之最長期以上，各刑合併之刑
      期以下，定其刑期。但不得逾30年。」新舊法比較結果，
      以修正前刑法較有利於被告申○○、酉○○、地○○。
（八）關於易科罰金之折算標準部分，修正前刑法第41條第1 項
      前段規定：「犯最重本刑為5 年以下有期徒刑以下之刑之
      罪，而受6 個月以下有期徒刑或拘役之宣告，因身體、教
      育、職業、家庭之關係或其他正當事由，執行顯有困難者
      ，得以1元以上3元以下折算1 日，易科罰金。」；依修正
      前罰金罰鍰提高標準條例第2 條前段（現已刪除）規定：
      就其原定數額提高為100倍折算1日，則被告行為時之易科
      罰金折算標準，應以銀元300元折算1日，經折算為新臺幣
      後，應以新臺幣900元折算為1日。惟被告行為後，新修正
      刑法第41條第1項前段則規定：「犯最重本刑為5年以下有
      期徒刑以下之刑之罪，而受6 個月以下有期徒刑或拘役之
      宣告者，得以新臺幣1千元、2千元或3千元折算1日，易科
      罰金。」，是比較新舊法之結果，以修正前之規定較有利
      於被告。 
二、被告申○○、酉○○、地○○行為後，就業服務法部分條文
    業於95年5 月30日修正公布，95年7 月1 日施行，修正前就
    業服務法第64條第3 項「以違反第45條規定為常業者，處5
    年以下有期徒刑，得併科新臺幣150 萬元以下罰金。」之規
    定，業經刪除，若依修正後就業服務法規定分論併罰之結果
    ，將對被告申○○、酉○○、地○○產生不利之法律效果，
    比較新舊法結果，故應適用較有利於被告申○○、酉○○、
    地○○之修正前就業服務法第64條第3 項規定。
伍、論罪科刑
一、按刑法第214 條所謂使公務員登載不實事項於公文書罪，須
    一經他人之聲明或申報，公務員即有登載之義務，並依其所
    為之聲明或申報予以登載，而屬不實之事項者，始足構成，
    若其所為聲明或申報，公務員尚須為實質之審查，以判斷其
    真實與否，始得為一定之記載者，即非本罪所稱之使公務員
    登載不實，最高法院73年臺上字第1710號判例意旨可資參照
    。又外國人取得居留資格後，應於15日內，向主管機關申請
    外僑居留證，96年12月26日修正公布前之入出國及移民法第
    22條前段定有明文。已入國者，得以書面委託他人代辦申請
    居留事項；申請居留案件，其資料不符或欠缺者，應於主管
    機關通知送達翌日起15日內補正；外國人申請外僑居留證，
    應備外僑居留證申請書、護照及居留簽證、其他證明文件，
    及最近半身脫帽正面照片2 張，送主管機關（內政部入出國
    及移民署設立前，此項業務係由外國人居留地之警察局辦理
    ），此觀97年2 月14日修正公布前之入出國及移民法施行細
    則第8 條第1 項、第8 條之1 及外國人停留居留及永久居留
    辦法第5 條第1 項、第18條等規定甚明。綜上規定，足認主
    管機關核發外僑居留證時，係以形式審查而登載於其職務上
    所掌之公文書。至於核發外僑居留證後，主管機關事後雖應
    對該外國人執行查察登記其從事之活動是否與居留目的相符
    等實質事項，惟此僅係主管機關事後查察、判斷有無撤銷外
    僑居留證事由存在之規範，此觀外國人居留或永久居留查察
    登記辦法第2 條、第5 條、第8 條之規定，亦甚明確，自不
    得以此反謂主管機關核發外僑居留證時，即有實質審查權限
    。再者，戶政事務所承辦公務員受理結婚登記時，由申請人
    提出證明文件予戶政機關查驗後，即應予以登載，98年1 月
    7 日修正公布施行前戶籍法施行法第13條第2 項、第17條亦
    有明文，因之關於結婚之戶籍登記，戶籍機關當僅有形式審
    查權而無實質審查權，合先敘明。
二、按刑法上所謂常業犯，指反覆以同種類行為為目的之社會活
    動之職業性犯罪而言，至於犯罪所得之多寡，是否恃此犯罪
    為唯一之謀生職業，則非所問，縱令兼有其他職業，仍無礙
    於該常業犯罪之成立，最高法院85年台上字第510 號判例可
    資參照。經查，被告申○○、酉○○、地○○均係以人力仲
    介為業，且均反覆仲介以假結婚方式來臺之印尼籍女子非法
    為不知情之臺灣雇主工作，揆諸前揭說明，堪認其等係以違
    反就業服務法第45條之「禁止媒介外國人非法為他人工作」
    規定為常業無訛。
三、被告申○○部分：
（一）核被告申○○所為，係犯刑法第216 條、第214 條之行使
      使公務員登載不實文書罪（犯罪事實欄一（一）、（三）
      、（四）之犯行）、刑法第216 條、第214 條之行使使公
      務員登載不實文書罪、第214 條之使公務員登載不實文書
      罪（3 罪，犯罪事實欄二（一）至（三）犯行）、修正前
      就業服務法第64條第3 項之以違反禁止媒介外國人非法工
      作規定為常業罪（犯罪事實欄一犯行）、刑法第216 條、
      第211 條之行使偽造公文書罪（犯罪事實欄一（二）犯行
      ）、同法第216 條、第212 條之行使變造特種文書罪及刑
      法第214 條之使公務員登載不實文書罪（犯罪事實欄一（
      六）犯行）。又被告申○○於犯罪事實欄一（一）、（三
      ）、（四）之使公務員登載不實、犯罪事實欄一（二）之
      偽造公文書及犯罪事實欄一（六）之變造特種文書之低度
      行為，分為其後行使之高度行為所吸收，均不另論罪（按
      犯罪事實欄一（六）之使公務員登載不實文書犯行，因與
      犯罪事實欄一（一）、（三）、（四）之使公務員登載不
      實文書犯行時間緊接，所犯構成要件相同，應為連續犯，
      而同為上開犯行之行使行為所吸收）。起訴書犯罪事實欄
      中已載明被告申○○參與印尼籍女子梁茜蒂行使偽造之梁
      秋榮戶籍謄本申辦簽證之犯行，及被告申○○媒介附表八
      編號1 至編號4 、編號10所示印尼籍女子非法為他人工作
      之犯行，惟論罪法條欄卻漏未論以刑法第216 條、第214
      條之行使偽造公文書罪、修正前就業服務法第64條第3 項
      之罪，本院自應予以補充。被告申○○與附表八共犯欄所
      載之宙○○等人間，就行使使公務員登載不實文書罪間；
      另與宙○○、黃○○就行使偽造公文書罪間，與阿蜜可、
      姓名年籍不詳綽號「吉米」之成年人就行使變造特種文書
      、使公務員登載不實罪間，各有犯意聯絡及行為分擔，均
      為共同正犯。被告申○○就犯罪事實欄一（一）、（三）
      、（四）所為數次行使使公務員登載不實行為，時間緊接
      ，所犯罪名相同，顯係出於概括之犯意為之，為連續犯，
      爰依修正前刑法第56條之規定以一罪論，並加重其刑，至
      被告申○○於犯罪事實欄二（一）至（三）所為數次行使
      使公務員登載不實犯行，均係於刑法修正施行後所為，自
      難併以連續犯論以裁判上一罪，附此敘明。被告申○○於
      事實欄二（一）至（三）犯行中，各以一行使登載不實之
      戶籍謄本行為，犯行使使公務員登載不實文書罪及使公務
      員登載不實罪，為想像競合犯，應各論一刑度較重之行使
      使公務員登載不實文書罪。被告申○○所犯上開連續行使
      使公務員登載不實罪、修正前就業服務法第64條第3 項之
      罪、行使偽造公文書罪、行使變造特種文書罪間，有方法
      、目的之牽連關係，為牽連犯，依修正前刑法第55條後段
      規定從一刑度較重之行使偽造公文書罪處斷。被告申○○
      所犯行使偽造公文書罪與犯罪事實欄二（一）至（三）所
      示之行使使公務員登載不實文書罪（3 罪）間，犯意各別
      ，行為互異，應分論併罰。又被告申○○有事實欄所示之
      前科及執行紀錄，有臺灣高等法院被告前案紀錄表乙份在
      卷可參，其受有期徒刑之執行完畢後，5 年以內故意再犯
      附表一編號一、編號四所示有期徒刑以上之罪，均為累犯
      ，依刑法第四十七條第一項規定分別加重其刑。
（二）臺灣板橋地方法院檢察署以97年度偵字第29897 號移送併
      案關於附表八編號13被告申○○行使使公務員登載不實等
      犯行，與本案為裁判上一罪關係，另以96年度偵字第1449
      8 號、第18113 號移送併案部分，與已起訴犯行為相同案
      件；另公訴人以補充理由書擴張關於附表八編號11、12被
      告申○○行使使公務員登載不實犯行（本院96年度訴字第
      2132號卷七第63頁），與本案有連續犯及常業犯之一罪關
      係，又附表八編號5 至編號9 所示行使使公務員登載不實
      文書、以媒介外國人非法工作為常業犯行及被告申○○媒
      介吳妮麗工作之以媒介外國人非法工作為常業犯行及犯罪
      事實欄一（六）所示犯行，為本院於審理中查知之犯行，
      且分與本案已起訴部分有連續犯之裁判上一罪關係及常業
      犯之實質上一罪關係，本院自均應併予審酌。
（三）被告申○○前雖於89年間因違反就業服務法，經臺灣臺中
      地方法院以89年度易字第3751號判處有期徒刑3 月，經臺
      灣高等法院台中分院以90年度上易第417 號駁回上訴而確
      定，有臺灣高等法院被告前案紀錄表1 份在卷可參，然該
      案行為時間為89年間，與被告申○○本案自93年間起違反
      就業服務法犯行，相隔已逾3 年，自難認有何連續犯之裁
      判上一罪關係，併此敘明。
（四）爰審酌被告申○○與宙○○共居主導地位，使謝喜蒂等15
      名印尼籍女子得以非法來臺工作，有礙社會秩序及善良風
      俗之維護，並致生損害於戶政機關對戶籍管理、警察機關
      核發外僑居留證及對於外國人來臺、在臺管制之正確性、
      及內政部入出國及移民署對於人民入出境管理之正確性，
      誠屬不該，惟於案發後，被告申○○主動帶同警方查出陳
      莉娜、張絲莉、陳妮茜、謝喜蒂等印尼籍女子，兼衡其犯
      罪動機、手段、智識程度、生活狀況及犯罪後均未坦承犯
      行，猶飾詞圖卸其責之態度等一切情狀，分別量處如主文
      所示之刑。
（五）另按中華民國96年罪犯減刑條例業經立法院於96年6 月15
      日三讀通過，嗣經總統於96年7 月4 日令公布，依同條例
      第16條規定，於96年7 月16日施行。查被告申○○犯罪時
      間，均在96年4 月24日以前，所犯之罪亦合於中華民國96
      年罪犯減刑條例第2 條第1 項第3 款規定之減刑條件，爰
      分別予以減其宣告刑二分之一，另按裁判確定前犯數罪，
      其中一罪在新法施行前者，其有期徒刑定應執行刑亦有比
      較新舊法之適用（參見最高法院95年度第8 次刑事庭會議
      決議意旨、96年度臺非字第102 號判決意旨），被告申○
      ○所犯附表一編號二至編號四所示之罪固係在新法施行後
      所為，但附表一編號一所示之罪既係在新法施行前所為，
      則關於有期徒刑定應執行刑之規定，亦應依刑法第2 條第
      1 項前段規定為新舊法之比較，而適用對被告申○○較為
      有利之行為時之修正前刑法第51條第5 款定其應執行之刑
      。
四、被告酉○○、地○○部分
（一）核被告酉○○、地○○所為，均係犯刑法第216 條、第21
      4 條之行使使公務員登載不實文書罪（犯罪事實欄三（一
      ）之犯行）、刑法第216 條、第214 條之行使使公務員登
      載不實文書罪、第214 條之使公務員登載不實文書罪（6
      罪，犯罪事實欄四（一）至（六）之犯行）、修正前就業
      服務法第64條第3 項之以媒介外國人非法工作為常業罪（
      犯罪事實欄三之犯行）。又被告酉○○、地○○於犯罪事
      實欄三（一）各次使公務員登載不實之低度行為，為其後
      行使之高度行為所吸收，均不另論罪。起訴書犯罪事實欄
      中已載明被告酉○○、地○○媒介附表九編號1 至編號8
      所示印尼籍女子非法為他人工作之犯行，惟論罪法條欄卻
      漏未論以修正前就業服務法第64條第3 項之罪，本院自應
      予以補充。被告酉○○、地○○與宙○○、「小江」、「
      蘇金珠」、附表九所示之印尼籍女子及人頭老公等人間，
      就行使使公務員登載不實文書罪間，各有犯意聯絡及行分
      擔，均為共同正犯。被告酉○○、地○○就犯罪事實欄三
      （一）所為數次行使使公務員登載不實行為，時間緊接，
      所犯罪名相同，顯係出於概括之犯意為之，為連續犯，爰
      依修正前刑法第56條之規定以一罪論，並加重其刑，至被
      告酉○○、地○○於犯罪事實欄四（一）至（六）所為數
      次行使使公務員登載不實犯行，均係於刑法修正施行後所
      為，自難併以連續犯論之，附此敘明。被告酉○○、地○
      ○所犯上開連續行使使公務員登載不實罪、修正前就業服
      務法第64條第3 項之罪間，有方法結果之牽連關係，為牽
      連犯，依修正前刑法第55條後段規定從刑度較重之修正前
      就業服務法第64條第3 項之罪處斷。被告酉○○、地○○
      於事實欄四（一）至（六）犯行中，各以一行使登載不實
      之戶籍謄本行為，犯行使使公務員登載不實文書罪及使公
      務員登載不實罪，為想像競合犯，應各論一刑度較重之行
      使使公務員登載不實文書罪。被告酉○○、地○○所犯修
      正前就業服務法第64條第3 項之罪與事實欄四（一）至（
      六）所示之行使使公務員登載不實文書罪（6 罪）間，犯
      意各別，行為互異，應分論併罰。
（二）臺灣板橋地方法院檢察署以96年度偵字第14498 號、第18
      113 號移送併案部分，與已起訴部分為相同案件；又公訴
      人以補充理由書擴張關於附表九編號9被告酉○○、地○
      ○行使使公務員登載不實犯行（本院96年度訴字第2132號
      卷七第63頁），與本案有連續犯之一罪關係，又附表九編
      號10所示行使使公務員登載不實及以媒介外國人非法工作
      為常業犯行及被告酉○○、地○○媒介吳蒂雅、白咪妮非
      法工作之媒介外國人非法工作為常業犯行，為本院於審理
      中查知之犯行，且分與本案為連續犯之裁判上一罪關係及
      常業犯之實質一罪關係，本院自均應併予審酌。
（三）爰審酌被告酉○○、地○○均前無犯罪紀錄，有臺灣高等
      法院被告前案紀錄表2 份在卷可參，被告酉○○與宙○○
      共居主導地位，使蔡雅妮等12名印尼籍女子得以非法來臺
      工作，被告地○○則受被告酉○○指示記載相關帳務資料
      ，其等所為已有礙社會秩序及善良風俗之維護，並致生損
      害於戶政機關對戶籍管理、警察機關核發外僑居留證及對
      於外國人來臺、在臺管制之正確性，誠屬不該，惟被告酉
      ○○於案發後，主動帶同警方前往雇主處，找出印尼籍女
      子蔡雅妮、許蒂娣、黃雅娣、朱安娜、戴雅妮、廖蒂維、
      張茜娣等人，又被告酉○○、地○○業已主動捐款60萬元
      予慈善單位，有財團法人臺灣兒童暨家庭扶助基金會收據
      1 只附卷可參（本院96年度訴字第2132號卷九第193 頁）
      ，兼衡被告酉○○、地○○之犯罪動機、手段、智識程度
      、生活狀況及被告酉○○犯罪後坦承犯行、被告地○○犯
      罪後未坦承犯行之態度等一切情狀，分別量處如主文所示
      之刑。
（四）被告酉○○犯罪時間，均在96年4 月24日以前，所犯之罪
      亦合於中華民國96年罪犯減刑條例第2 條第1 項第3 款規
      定之減刑條件，爰分別予以減其宣告刑二分之一，又被告
      酉○○所犯附表二編號二至編號七所示之罪固係在新法施
      行後所為，但附表二編號一所示之罪既係在新法施行前所
      為，依前揭最高法院95年度第8 次刑事庭會議決議及該院
      96年度臺非字第102 號判決意旨意旨，關於有期徒刑定應
      執行刑之規定，亦應依刑法第2 條第1 項前段規定為新舊
      法之比較，而適用對被告酉○○較為有利之行為時之修正
      前刑法第51條第5 款定其應執行之刑。
（五）被告地○○犯罪時間，均在96年4 月24日以前，所犯之罪
      亦合於中華民國96年罪犯減刑條例第2 條第1 項第3 款規
      定之減刑條件，爰分別予以減其宣告刑二分之一，其所犯
      均為最重本刑5 年以下有期徒刑之罪，經減刑為6 月以下
      有期徒刑，依同條例第9 條之規定，分別依修正前刑法第
      41條第1 項前段及現行法第41條第1 項前段規定諭知易科
      罰金之折算標準。又被告地○○所犯附表三編號二至編號
      七所示之罪固係在新法施行後所為，但附表三編號一所示
      之罪既係在新法施行前所為，依前揭最高法院95年度第8
      次刑事庭會議決議及該院96年度臺非字第102 號判決意旨
      ，關於有期徒刑定應執行刑之規定，亦應依刑法第2 條第
      1 項前段規定為新舊法之比較，而適用對被告地○○較為
      有利之行為時之修正前刑法第51條第5 款定其應執行之刑
      。又按94年1 月7 日刑法修正施行前犯併合處罰數罪中之
      一罪，且該數罪均符合第41條第1 項得易科罰金之規定者
      ，適用90年1 月4 日修正之刑法第41條第2 項規定，刑法
      施行法第3 條之1 第3 項定有明文，查被告地○○所犯數
      罪均符合得易科罰金之規定，故爰依修正前刑法第41條第
      2 項之規定諭知所定執行刑之易科罰金折算標準。
五、沒收
（一）被告申○○部分
    (1)警方於臺中市○○街26號徠揚公司辦公室扣得如附表四編
      號1 至編號6 所示之物，均為被申○○所有，此據被告申
      ○○於警詢中供陳在卷，衡情均係供被告申○○犯附表一
      編號一所示犯行所用之物，爰依刑法第38條第1 項第2 款
      規定宣告沒收。
    (2)扣案如附表四編號7 所示之變造「CAROLIN 」護照1 本係
      共犯阿蜜可所有，且為因犯罪所生之物，依刑法第38條第
      1 項第3 款宣告沒收，未扣案之偽造94年5 月23日臺中縣
      太平市戶政事務所梁秋榮戶籍謄本1 份，業於申辦梁茜蒂
      簽證時提出於我國駐印尼臺北經濟貿易代表處，已非被告
      申○○或共犯梁秋榮等人所有之物，爰不予宣告沒收，惟
      其上「臺中縣太平市戶政政事務所謄本專用章」印文1 枚
      及未扣案之「臺中縣太平市戶政政事務所謄本專用章」印
      章壹枚，為共犯黃○○所偽造，不問屬於被告申○○與否
      ，應依刑法第219 條規定宣告沒收。
     (3)警方於臺中市○○街26號徠揚公司辦公室扣得如附表五
       所示之物，為印尼籍女子謝喜蒂等人合法申辦之護照，
       客觀上難認係供被告申○○犯本案所用之物，爰不諭知
       沒收。
（二）被告酉○○、地○○部分
     (1)警方於96年3 月20日，在臺北縣淡水鎮埤島76之2 號毅
       穎興業公司扣得如附表六編號1 至編號11所示之物，另
       於同日，在淡水鎮南勢埔47巷19號2 樓酉○○住處，扣
       得附表六編號12至編號18所示之物，均係被告酉○○所
       有之物，業據被告酉○○於警詢中供述明確，且上開扣
       案物品，衡情足認均係供被告酉○○、地○○犯附表二
       編號一、附表三編號一所示犯行所用之物，爰均依刑法
       第38條第1 項第2 款規定宣告沒收。
     (2)警方於96年3 月20日，在臺北縣淡水鎮埤島76之2 號毅
       穎興業公司扣得如附表七編號1 至編號5 所示之物，另
       於同日，在淡水鎮南勢埔47巷19號2 樓酉○○住處，扣
       得附表七編號6 、編號7 所示之物，雖均係被告酉○○
       所有之物，然客觀上難認與被告酉○○、地○○犯本案
       有何關連性，爰不予宣告沒收。
伍、不另為無罪諭知：
一、按犯罪事實應依證據認定之，無證據不得認定其犯罪事實；
    又不能證明被告犯罪者，應諭知被告無罪之判決，刑事訴訟
    法第154 條第2 項、第301 條第1 項分別定有明文。次按事
    實之認定，應憑證據，如未發現相當證據或證據不足以證明
    ，自不能以推測或擬制之方法，為裁判基礎；再認定不利於
    被告之事實，須依積極證據，苟積極證據不足為不利於被告
    事實之認定時，即應為有利於被告之認定，更不必有何有利
    之證據；另認定犯罪事實所憑之證據，雖不以直接證據為限
    ，間接證據亦包括在內，然而無論直接證據或間接證據，其
    為訴訟上之證明，須於通常一般之人均不致有所懷疑，而得
    確信其為真實之程度者，始得據為有罪之認定，倘其證明尚
    未達此一程度，而有合理之懷疑存在而無從使事實審法院得
    有罪之確信時，即應由法院為諭知被告無罪之判決，最高法
    院40年臺上字第86號判例、30年上字第816 號、76年臺上字
    第4986號判例意旨足資參照。
二、公訴意旨略以：
（一）被告申○○與宙○○(1)共同基於買賣人口之犯意聯絡，由
      宙○○先於印尼地區，透過「牛頭」招募印尼籍女子張絲
      莉、謝喜蒂、吳雅汀（起訴書誤載為吳雅婷）、梁茜蒂、
      謝妮莎、陳愛霞、陳茜蒂、蘇媽妮等人，再由宙○○在當
      地親自或由被告申○○親赴印尼挑選，向渠等誆稱可透過
      假結婚方式仲介渠等來台工作，並告知不實資訊，即第1
      年工資每月6,000 元、第2 年每月8,000 至13,000元、第
      3 年每月15,000元，遠低於國內法定最低工資之薪資。又
      宙○○、被告申○○為防止印尼女子怠工、逃跑，並強令
      張絲莉等人於印尼或來台後簽署財產抵押切結書，以個人
      或家屬財產擔保渠等來台工作期間，不得以任何理由怠（
      罷）工、逃跑，如有不從將沒收渠等財產，致使張絲莉等
      人因恐懼財產不保，致心生畏懼，而遂被告申○○控制印
      尼女子來台後之行動自由。被告申○○、與宙○○復約定
      以一次買斷之方式：由被告申○○一次支付宙○○7 萬元
      或7 萬5 千元之買斷費用，於印尼女子來臺後匯款至宙○
      ○指定之其配偶江怡蓉名義中國信託商業銀行帳戶（帳號
      :000000000000 號），其後每月自雇主給付女子薪資中，
      扣除前述印尼女子工資後，所餘款項即為被告申○○所得
      利潤。宙○○、被告申○○以前揭方式先後買賣印尼女子
      謝喜蒂、謝喜蒂、吳雅汀（起訴書誤載為吳雅婷）、梁茜
      蒂、謝妮莎、陳愛霞、陳茜蒂、蘇媽妮等8 人來台。(2)被
      告申○○復與宙○○、羅順業、蘇媽妮基於使公務員登載
      不實公文書復持以行使之犯意聯絡，由宙○○在印尼地區
      安排羅順業與蘇媽妮，辦理假結婚登記，並持前開結婚證
      明文件向我國駐印尼臺北經濟貿易代表處取得認證後，推
      由羅順業持前開經認證之文件向臺北縣泰山鄉戶政事務所
      辦理結婚登記，經申請取得載有假結婚登記之戶籍謄本後
      ，羅順業即持上揭戶籍資料，再赴印尼，經宙○○安排偕
      同蘇媽妮向我國駐印尼臺北經濟貿易代表處申請面談，使
      蘇媽妮於94年8 月17日得以持上揭單位核發之簽證，自印
      尼搭機抵台，來台後由被告申○○接運，蘇媽妮與羅順業
      至警察局辦理居留證，連續使前開戶政事務所、境管局、
      外交部、縣市政府警察局之公務員將前揭假結婚之不實事
      項，登載於戶籍登記簿及相關文書內而行使之，足生損害
      於我國政府對於人民戶籍、入出境管理及在台外籍人士管
      理之正確性。(3)印尼籍女子分別自印尼搭機來臺後，分別
      由被告申○○親自或委由假老公、車行之不詳人士，前往
      桃園國際機場接運，隨即載至臺中市南屯區○○○路○段
      665 號9 樓之2 被告申○○住處予以容留，並由被告申○
      ○安排印尼女子來臺之居留證辦理手續、食宿、工作派遣
      、雇主接洽等事務，陸續安排張絲莉等人至臺北、基隆、
      桃園等地為不知情之雇主工作，並剋扣印尼女子之薪資，
      僅予渠等極低額薪資，部分印尼女子工作數月，僅取得千
      餘元薪資，甚且有未取得分毫薪資者，以此方式剝削印尼
      女子勞力所得，從中牟取暴利。(4)被告申○○與卯○○、
      酉○○復基於對蔡愛吉等人人身控制權轉讓之犯意聯絡，
      於94年11月至95年3 月間，以每名印尼女子25萬元之代價
      ，被告申○○自卯○○處，受讓蔡愛吉、陳妮茜、邱歐恩
      等人，於95年5 月19日，則以每名印尼女子11萬元之代價
      ，自酉○○處受讓吳妮麗，先後取得對蔡愛吉等人之支配
      使用權利。(5)邱歐恩等人來台遭留置於申○○住所期間，
      被告申○○復基於妨害自由之犯意，限制邱歐恩等人之行
      動自由，留置邱歐恩等人於申○○上開處所，嚴禁任意外
      出、離開。復基於無故扣留他人護照、妨害人行使權利之
      犯意，未經本人同意，即強行扣留邱歐恩等人之護照、居
      留證，藉以掌控渠等之行動自由，足生損害於印尼籍女子
      使用該等護照、身分證件之權利。(6)被告申○○為使謝喜
      蒂、張絲莉、吳雅汀、梁茜蒂、謝妮莎、陳愛霞、陳茜蒂
      、蘇媽妮等人以假結婚方式來臺，分別向我國駐印尼臺北
      經濟貿易代表處辦理謝喜蒂等印尼籍女子來臺之簽證，使
      不知情之承辦簽證業務之公務員誤認其等為真實結婚關係
      ，且符合來臺探親之要件，而登載上開結婚事項於職務上
      掌管之公文書上，並據以核發中華民國簽證予謝喜蒂等印
      尼籍女子。因認被告申○○涉犯刑法第296 條之1 第1項
      、第5 項之買賣人口為常業罪嫌、同法第216 條、第214
      條之行使使公務員登載不實文書罪嫌、同法第304 條第1
      項之強制罪嫌、同法第302 條第1 項之私行拘禁罪嫌及護
      照條例第25條之無故扣留護照罪嫌云云。
（二）94年間，被告酉○○、地○○與宙○○(1)共同基於買賣人
      口之犯意聯絡，由宙○○先於印尼地區，亦透過「牛頭」
      招募印尼籍女子許蒂娣、蔡雅妮、李茜娣、黃雅娣、朱安
      娜、戴雅妮、張茜娣、廖蒂維等8 人，再由宙○○親自、
      或由被告酉○○親赴印尼挑選，並向渠等誆稱台灣未開放
      引進印尼籍勞工，可透過假結婚方式仲介渠等來台工作，
      並告知不實資訊，即第1 年工資每月6,000 元、第2 年每
      月11,000元、第3 年每月15,000元等遠低於國內法定最低
      工資之薪資。又宙○○為防止印尼女子怠工、逃跑，並強
      令廖蒂維等人簽署財產抵押切結書，如無財產則強索渠等
      畢業證書，以個人、家屬財產、學業證書擔保渠等來台工
      作期間，不得以任何理由怠（罷）工、逃跑，致使許蒂娣
      等人心生畏懼，以遂被告酉○○控制印尼女子來台後之行
      動自由。被告酉○○與宙○○復約定以一次買斷之方式
      ：即宙○○一次收取7 至8 萬元之買斷費用，迨印尼女子
      來台後，被告酉○○即指示被告地○○匯款至宙○○所指
      定之江怡蓉名義中國信託商業銀行帳戶（帳號：00000000
      0000號）支付，至於假老公每人7 萬元佣金、及印尼女子
      來台花費之機票、手續等雜費，悉數由被告酉○○負擔，
      其後被告酉○○即可取得來台印尼女子工作派遣之全部獲
      利，或採逐月拆帳方式：假結婚費用由宙○○負擔，假
      老公佣金等雜費則由被告酉○○負擔，此後，每月自雇主
      給付薪資中，扣除印尼女子工資後，餘款依比例拆帳，由
      宙○○、被告酉○○2 人朋分。宙○○、被告酉○○即以
      前揭方式，先後販運印尼女子共8 人來台。(2)為使印尼籍
      女子入境臺灣，被告酉○○、地○○復與宙○○、前揭8
      名印尼籍女子與其等人頭老公共同基於使公務員登載不實
      公文書復持以行使之犯意聯絡，安排許蒂娣等8 名印尼籍
      女子以辦理假結婚方式來臺，並分別向我國駐印尼臺北經
      濟貿易代表處辦理蔡雅妮等印尼籍女子來臺之簽證，使不
      知情之承辦簽證業務之公務員誤認其等為真實結婚關係，
      且符合來臺探親之要件，而登載上開結婚事項於職務上掌
      管之公文書上，並據以核發中華民國簽證予蔡雅妮等8 名
      印尼籍女子。(3)印尼女子自印尼搭機來台後，分別由被告
      酉○○親自或委由被告地○○、不知情之妻舅天○○前往
      桃園國際機場接運後，載至台北縣淡水鎮埤島里13鄰埤島
      76之2 號被告酉○○住所，由被告酉○○辦理印尼女子之
      在臺居留證、食宿、工作派遣、雇主接洽等事務，被告地
      ○○則掌管印尼女子來台相關費用、工作獲利、薪資給付
      、匯款等會計、財務工作，陸續安排許蒂娣等印尼女子，
      先後在被告酉○○所有之工廠未支薪工作，或派遣、仲介
      至臺北縣市、彰化縣市、桃園市等地為不知情之雇主工作
      ，並剋扣印尼女子之薪資，僅予印尼女子極低額薪資，部
      分印尼女子工作年餘，僅取得萬餘元薪資，以此方式從中
      牟取暴利。(4)嗣95年5 月19日，被告酉○○、申○○復基
      於對印尼女子吳妮麗人身控制權轉讓之犯意，以11萬元代
      價達成買賣協議，轉讓吳妮麗之支配使用權利，供被告申
      ○○全權支配，被告酉○○從中套取利益。(5)印尼籍女子
      來台遭留置於被告酉○○住所期間，被告酉○○、地○○
      2 人復基於妨害自由之犯意聯絡，限制許蒂娣等人之行動
      自由，留置渠等於前開處所，嚴禁任意外出、離開、或使
      用電話，並禁止渠等與外人、或同住之印尼女子交談。另
      基於無故扣留他人護照、妨害人行使權利之犯意聯絡，未
      經本人同意，即強行扣留許蒂娣等人之護照、居留證，藉
      以掌控渠等之行蹤，足生損害於印尼女子使用該等護照、
      身分證件之權利。因認被告酉○○、地○○均涉犯刑法第
      296 條之1 第1 項、第5 項之買賣人口為常業罪嫌、刑法
      第216 條、第214 條之行使使公務員登載不實罪嫌、同法
      第304 條第1 項之強制罪嫌、刑法第302 條第1 項之私行
      拘禁罪嫌及護照條例第25條之無故扣留護照罪嫌云云。
三、公訴人認被告申○○、酉○○、地○○涉犯上揭犯行，無非
    係以被告申○○於警詢及偵查中之供述、證人宙○○、林美
    珍、鄒漢明、黃○○、邱歐恩、張絲莉、陳莉娜、陳妮茜、
    謝喜蒂、吳雅汀、梁茜蒂、謝妮莎、陳愛霞、陳茜蒂於警詢
    及偵查中、證人亥○○於警詢中證述、中國信託商業銀行股
    份有限公司96年5 月3 日忠信銀集作字第96503602號函暨江
    怡蓉帳戶交易明細、扣案如附表編號四、五所示之物（以上
    為被告申○○部分）、被告酉○○、地○○於警詢及偵查中
    之供述、證人宙○○、天○○、黃○○、許蒂娣、蔡雅妮、
    李茜蒂、黃雅娣、朱安娜、戴雅妮、張茜娣、廖蒂維於警詢
    及偵查中、毅穎興業公司基本資料、買賣同意書、吳妮麗記
    帳單、切結書原本、切結書翻譯本、工作應注意事項各1 份
    、彰化銀行跨國匯款單據6 紙、外籍新娘匯款資料12張、存
    款簿4 本及扣案如附表六、七所示之物（以上為被告酉○○
    、地○○部分）為主要論據。訊據被告申○○、酉○○、地
    ○○均堅決否認有何上揭犯行，被告申○○辯稱：伊仲介印
    尼籍女子工作時，交付之款項係用以支付手續費，並非買賣
    費用，而因上揭支出之手續費必須在印尼籍女子薪資中扣除
    ，所以其等薪資才會比較低，伊沒有讓印尼籍女子簽署切結
    書，其等居住於伊之住處時，伊也沒有要求其等不得外出、
    打電話等，伊收取印尼籍女子之護照是為了辦理居留證，並
    非無故扣留等語；被告申○○之辯護人則辯稱：被告申○○
    根本不知印尼籍女子係以假結婚方式來臺，其與宙○○並無
    業務上配合或往來，亦不知悉宙○○經營何種業務，無從知
    悉宙○○有無令印尼籍女子簽署切結書，而印尼籍女子於委
    託被告申○○為其等仲介工作時，均會請求告申○○先為其
    等清償先前積欠之費用，故申○○才會匯款予宙○○，此並
    非所謂雙方談妥之買賣價金，故請為被告申○○無罪之諭知
    等語；被告酉○○辯稱：伊雖有仲介印尼籍女子工作，但沒
    有販運其等來臺或控制其等行動自由，印尼籍女子居住於工
    廠時，伊沒有命令其等不得外出，另外伊是為了辦理居留證
    及相關手續之需，故收受印尼籍女子之護照等語；被告地○
    ○辯稱：伊不知酉○○仲介的印尼籍女子係以假結婚方式來
    臺工作，伊只是單純受酉○○指示匯款，不清楚交付之款項
    用途，印尼籍女子來臺後，都是由酉○○管理、帶同至雇主
    處工作，伊並未參與，伊也沒有向印尼籍女子表示不准出門
    等語；被告酉○○、地○○之辯護人則辯稱：酉○○仲介之
    印尼籍女子先在宙○○開設之公司受訓，均可自行返家探視
    ，親友家人亦可前往探望，顯示其等人身自由並未受到拘束
    ，又其等係與宙○○談妥來臺工作每月薪資，基於自由意願
    從印尼來臺灣工作，在台灣工作時亦未曾受到雇主以強暴、
    脅迫或不法手段逼迫，且被告酉○○支付予宙○○之費用係
    清償印尼籍女子積欠宙○○之訓練及食宿費用，並非販賣印
    尼籍女子之價金，顯然被告酉○○、地○○並未違反印尼籍
    女子之自由意思決定及身體自由，而將被害人移至實力支配
    下，與刑法第296 條之1 第1 項、第5 項之買賣人口為常業
    罪構成要件不相當；又被告酉○○、地○○係因工廠位於山
    上，基於印尼籍女子若任意外出，可能會迷路或遭警察臨檢
    導致無法繼續在臺灣工作之考量，才以勸告方式要求其等勿
    外出，實則印尼籍女子在被告酉○○住處及工廠，未遭任何
    人監視、看管，出入非常自由，此分據證人許蒂娣等證述明
    白，實不得認被告酉○○、地○○有何違反印尼籍女子意願
    而予拘禁之妨害自由之情；另被告酉○○固有收受印尼籍女
    子護照，然此係因印尼籍女子均不諳中文，故要以護照為其
    等辦理居留證、體檢、開立銀行帳戶及居留證延展之用，護
    照使用完畢，也會將護照交還給印尼籍女子，此由證人朱安
    娜、戴雅妮均證稱有自行保管護照可得知，況印尼籍女子均
    無要求被告酉○○返還護照或居留證之情，被告並非無故扣
    留印尼籍女子之護照，亦無妨害其等使用護照、身份證件之
    權利等語。經查：
（一）被告申○○、酉○○、地○○買賣人口部分：
    (1)按刑法第296 條之一之買賣質押人口罪，所保護之法益為
      個人之人身自由，亦即個人之意思決定自由與身體活動之
      自由；又所謂「買賣人口」，乃指行為人（買方或賣方）
      與他人（賣方或買方）就人口（被害人）及價金為合致之
      意思表示，並將被害人移置於買方或他人實力支配下之行
      為，最高法院94年度台上字第4711號、97年度台上字第30
      85號判決可資參照。故所謂買賣人口，係指買賣雙方談妥
      價金，致被害人失去意思決定及身體活動自由，而移至買
      受人實力支配下之行為。
    (2)印尼籍女子吳雅汀非由被告宙○○辦理假結婚，亦未簽訂
      切結書或提供房契、地契或相關證件為擔保一節，業據證
      人吳雅汀於本院審理中證述明白（本院96年度訴字第2132
      號卷三第146-147 頁），自難認被告申○○有何與宙○○
      共同買賣吳雅汀之情。
    (3)被告申○○仲介工作之印尼籍女子中，陳妮茜於印尼曾將
      房地產、地契交付被告宙○○，並簽訂若在台灣工作有逃
      跑行為，抵押物品即屬被告宙○○所有之切結書，並以可
      蘭經發誓要遵守契約；張絲莉、陳莉娜於印尼曾簽立若工
      作中有逃跑行為，房屋將被沒收之切結書；謝喜蒂、陳妮
      茜、陳愛霞沒有在印尼簽署切結書，但謝喜蒂在臺灣曾經
      被告申○○之要求，簽訂若於工作中逃跑即應賠償5 萬元
      之切結書；陳妮茜於印尼將房地產、地契交付被告宙○○
      ，並簽訂若在台灣工作跑掉，抵押物品即屬被告宙○○所
      有之切結書，並以可蘭經發誓要遵守此契約；陳茜蒂在台
      灣亦有簽立在台灣工作中若有逃跑行為，在印尼房屋將被
      沒收等情，分據證人謝喜蒂、陳妮茜、陳茜蒂、陳莉娜於
      本院審理中、證人張絲莉於偵查中證述明白（本院96年度
      訴字第2132號卷三第93、198-199 、228 、209 頁、96年
      度偵字第3708號卷第21頁）；又被告酉○○、地○○共同
      仲介之印尼籍女子中，李茜蒂、蔡雅妮於印尼曾簽署「切
      結書」，黃雅娣僅交付印尼其身分證、戶名、畢業證書等
      文件予印尼鄉下仲介者「kamto 」，張茜娣亦曾交付地契
      予印尼鄉下仲介公司，惟均未簽署抵押文件或發誓；朱安
      娜在印尼曾交付畢業證書予被告宙○○，戴雅妮、吳妮麗
      亦曾分別交付地契或房契予被告宙○○為抵押，均用以保
      證在台灣工作不會有逃跑行為等情，固分據證人李茜蒂、
      黃雅娣、朱安娜、張茜娣、戴雅妮於本院審理中、證人蔡
      雅妮於偵查中（卷三第119 、21-22 、28、37頁、卷二第
      152-153 頁、卷七第241 頁、96年度偵字第6788號卷2 第
      278 頁），又所謂切結書，其內容為「我保證會在台灣工
      作滿三年，且絕對不會逃跑，也絕不可以用任何理由及形
      式怠（罷）工而破壞此一保證，如有違反此保證事項者，
      我在印尼家中所有田地、財產都要交給對方（仲介），如
      果家中沒有上記田地財產者，我願全數賠償印尼盾50條（
      換算約新臺幣18萬元）。這些都是我願意切結」，有印尼
      文切結書及翻譯本各1 份在卷可參（96年度偵字第6788號
      卷2 第68-69 頁），上揭印尼籍女子簽署切結書或交付房
      契、地契、證件為抵押之目的，固為保證到達臺灣工作後
      ，不會有逃跑之行為，然上揭印尼籍女子既係為工作而來
      臺，而約定不得擅離工作崗位，為勞動契約之根本條件，
      並無違背公序良俗，且上揭印尼籍女子若有違約，僅負民
      事損害賠償責任，為雙方本於契約自由而簽訂之文件，自
      難認被告申○○、酉○○、地○○與宙○○等人有何欲藉
      此方式控制印尼籍女子行動之情，此由證人張絲莉於偵查
      中證稱：（問：簽切結書後心理是否害怕？）當時也沒有
      害怕，因為伊只想工作等語；證人朱安娜於本院審理中亦
      證稱：（問；畢業證書抵押出去，有無造成你心理上壓力
      ？）沒有等語自明（96年度偵字第3708號卷第22頁、本院
      96年度訴字第2132號卷三第22頁），況印尼籍女子許蒂娣
      、朱安娜、廖蒂維、陳愛霞、邱歐恩於印尼或來臺後，均
      未簽任何切結書或提供擔保物，僅陳愛霞、邱歐恩於更換
      第二任雇主時，曾經被告申○○要求簽訂應認真工作，否
      則印尼房屋將被沒收之切結書等情，分為證人許蒂娣於偵
      查中、證人許蒂娣、朱安娜、廖蒂維、陳愛霞、邱歐恩於
      本院審理中證述明白（96年度偵字第6788號卷2 第283 頁
      、本院96年度訴字第2132號卷三第7 、18、21、113 、27
      5 、298 頁），則若被告申○○、酉○○、地○○等人與
      宙○○欲以上揭方式控制印尼女子之行動，又豈會漏未事
      先要求許蒂娣等人簽訂切結書或提供擔保品，且嗣後係令
      陳愛霞、邱歐恩簽訂應認真工作，而非保證不逃跑之切結
      書？故難以上揭謝喜蒂等印尼籍女子曾簽訂切結書或提供
      擔保品等情，認被告申○○、酉○○、地○○有何欲藉之
      控制上開印尼籍女子行動自由之情。
    (4)被告酉○○、申○○就每名印尼籍女子各付款7 萬或7 萬
      5 千元，被告申○○為一次支付，被告酉○○或為一次支
      付或逐月拆帳付款一情，固據同案被告宙○○於偵查中陳
      述清楚（96年度偵字第7924號卷第131-132 頁、第194 頁
      ），而被告申○○確曾於95年3 月1 日、3 月7 日、6 月
      12 日 、6 月13日分別存款7 萬3 千元、4 萬元、5 萬元
      、2 萬元至宙○○之配偶江怡蓉於中國信託銀行開立之帳
      號0000000000000 號帳戶內，並有中國信託商業銀行股份
      有限公司96年5 月3 日忠信銀集作字第96503602號函暨函
      附之上揭帳戶歷史交易查詢報表1 份附卷可參（96年度偵
      字第7924號卷第161-175 頁），惟查，被告申○○仲介之
      印尼女子中，謝喜蒂、梁茜蒂、謝妮莎、陳愛霞、邱歐恩
      、陳妮茜、陳莉娜等人及被告酉○○、地○○仲介之印尼
      女子黃雅娣、許蒂娣、朱安娜、戴雅妮、廖蒂維、李茜蒂
      、張茜娣等人，均曾在宙○○於印尼雅加達開設之公司居
      住數月至1 年時間，用以學習中文、煮菜、做家事等事務
      ，三餐均由該公司提供一節，分據證人謝喜蒂、梁茜蒂、
      謝妮莎、陳愛霞、邱歐恩、陳妮茜、陳莉娜、黃雅娣、許
      蒂娣、朱安娜、戴雅妮、廖蒂維、李茜蒂、張茜娣於本院
      審理中證述在卷（本院96年度訴字第2132號卷三第92、15
      4 、159 、274 、296 、208 、195 、6-7 、17-18 、27
      、36、118 、27頁、卷二第151-152 、168 頁），而除謝
      妮莎曾交付600 萬印尼盾予印尼牛頭，其中300 萬印尼盾
      交給宙○○、陳愛霞交付500 萬印尼盾與牛頭轉交宙○○
      ，另戴雅妮自臺灣薪資中扣款200 萬印尼盾，經被告酉○
      ○交付被告宙○○外，梁茜蒂從未交付費用，謝喜蒂、陳
      莉娜、邱歐恩分別交付750 萬元、1000萬印尼幣、2 萬臺
      幣予印尼牛頭，又黃雅娣、許蒂娣、朱安娜、張茜娣、戴
      雅妮、廖蒂維、李茜蒂分別交付印尼牛頭500 萬印尼盾、
      300 萬印尼盾、500 萬印尼盾、300 萬元印尼盾、150 萬
      印尼盾、500 萬印尼盾、400 萬印尼幣予印尼牛頭，此外
      均未支付在宙○○公司受訓之膳宿費、來臺機票、結婚費
      用、代辦費等節，亦據證人謝喜蒂、謝妮莎、梁茜蒂、陳
      愛霞、邱歐恩、黃雅娣、許蒂娣、朱安娜、張茜娣、戴雅
      妮、廖蒂維、李茜蒂於本院審理中證述明白（卷三第91、
      154 、158 、274 、296 、208 、5 、17、26、35、108
      、118 、42頁、卷二第152 頁），然尚無法證明宙○○有
      自上揭印尼牛頭處收受前揭印尼籍女子支付之費用，則被
      告宙○○上揭為印尼女子提供膳宿、指導費用、辦理假結
      婚手續等支出之費用，自會轉嫁至上揭印尼女子身上，故
      宙○○於偵查中陳稱：伊代辦一個印尼新娘進來要花費5
      萬5 千元到6 千元之間等語，另於本院準備程序中供稱：
      伊約賺了1 萬多元等語（96年度偵字第7924號卷第105 頁
      、96年度訴字第2132號卷七第131 頁），應為真實可採，
      故堪信被告申○○、酉○○、地○○前揭交付宙○○之金
      額，係代印尼女子墊付其等來臺費用，難認係被告申○○
      、酉○○、地○○向宙○○價購前揭印尼籍女子之對價。
    (5)謝喜蒂、梁茜蒂、李茜蒂、蔡雅妮、許蒂娣、黃雅娣、朱
      安娜、李茜蒂、陳妮茜、陳莉娜來臺工作，所約定薪資為
      第一年每月6,000 元、第二年每月11,000元、第三年每月
      15,000元、第四年每月18,000元；陳愛霞、張絲莉第一年
      每月6,000 元、第二年每月12,000元、第三年每月15,000
       元 、第四年每月為18,000元；吳妮麗則為第一年每月6,
      000 元、第二年每月10,000元、第三年每月15,000元等情
      ，固分為證人謝喜蒂、梁茜蒂、李茜蒂、陳愛霞、黃雅娣
      、朱安娜、吳妮麗於本院審理中、證人蔡雅妮、許蒂娣、
      張絲莉、李茜蒂於偵查中證述在卷（卷三第95、118 、20
      8 、196 、274 、23頁、卷二第147 頁、卷七第240-241
      頁、96年度偵字第67 88 號卷2 第279 、283 、272 頁、
      96年度偵字第3708號卷第22頁），其等來臺工作第一年至
      第三年每月薪資固然甚低，但上開薪資係印尼籍女子在印
      尼時即已知悉，亦據證人蔡雅妮於偵查中、證人黃雅娣、
      許蒂娣、朱安娜、張茜娣、戴雅妮、廖蒂維、李茜蒂、吳
      妮麗於本院審理中（酉○○）、謝喜蒂、梁茜蒂、陳妮茜
      、陳莉娜、陳愛霞、未○○於本院審理中證述明白（96年
      度偵字第6788號卷2 第278-279 頁、本院96年度訴字第21
      32號卷二第147 頁、卷三第11、18、27、38、109 、118
      、95、154 、196 、208 、274 頁、卷七第240 、255 頁
      ），且黃雅娣、張茜娣前於印尼工作之每月薪資約為50萬
      印尼盾（按約新臺幣5 千元），另在印尼擔任幫傭工作，
      每月薪資約70萬元印尼盾，而吳妮麗於91年間曾合法來臺
      工作，當時除交付印尼仲介70萬印尼盾外，每月尚需自薪
      資中扣款1萬元，扣款14個月為仲介費等節，分為證人黃
      雅娣、張茜娣、吳妮麗於本院審理中證述在卷（本院96年
      度訴字第2132號卷二第147 頁、卷三第28頁、卷七第248
      頁），則上揭約定薪資固遠低於我國所定勞工最低薪資15
      ,840元，然仍高於印尼工人每月薪資，且與90年間印尼籍
      女子合法來臺工作可領取之薪資相距不多，故謝喜蒂等印
      尼籍女子經考量後，始會同意上揭薪資約定；且查，被告
      申○○曾交付人頭老公陳有信、陳居福之介紹人亥○○7
      萬元，用以支付人頭老公費用，為證人亥○○於本院審理
      中證述明白（本院96年度訴字第2132號卷八第96頁），又
      人頭老公確有領取2 至5 萬元不等之酬勞，據證人謝吉宏
      、邱志雄、陳兩成、李順發、蔡青樺、吳家有、張志成於
      警詢中、證人巳○○、戌○○於本院審理中證述綦詳（基
      警卷3 第38、44、54頁、96年度偵字第6788號卷2 第369
      頁、96年度偵字第14498 號卷第84、89、99頁、本院96年
      度訴字第2132號卷九第27、34頁），另酉○○、地○○確
      有支付人頭老公機票費用、結婚、居留證等代辦費用、雜
      費，此有帳冊1 本扣案可參（96年度偵字第6788號卷第18
      2-190 頁），另被告申○○、酉○○、地○○亦需代印尼
      女子墊付宙○○已支出之費用，而所支付之費用，均係由
      前揭印尼女子薪資中扣除，亦據證人黃雅娣於本院審理中
      證稱：結婚的費用是從伊在台灣工作的薪水中扣除等語（
      本院96年度訴字第2132號卷二第148 頁），證人朱安娜於
      本院審理中證稱：宙○○有說來臺灣所有費用會從薪水裡
      扣等語（本院卷三第24頁），證人梁茜蒂於本院審理中證
      稱：伊來臺灣沒有支付費用，宙○○有告訴伊到時候會從
      薪資裡面扣等語（卷三第154 頁），故堪信前揭印尼女子
      來臺工作之薪資甚低之原因，係因必須扣除被告申○○、
      酉○○、地○○已支付之假結婚費用等款項所致，此由黃
      雅娣、朱安娜、李茜蒂等人若在臺工作至第四年，即可領
      取1萬8千元之高於臺灣最低薪資15,840元一節益明，故難
      認被告申○○、酉○○、地○○有何販運印尼女子來臺工
      作，而故意給予極低薪資之剝削行為。
    (6)至印尼籍女子謝喜蒂等人於臺灣工作，每月僅拿到1 千或
      2 千元零用錢，但被告申○○曾匯款1 萬5 千元、2 萬元
      予謝喜蒂印尼家人，此據證人謝喜蒂於本院審理中證述在
      卷（卷三第95、98頁），另陳愛霞來臺工作僅領取約1 萬
      5 千元薪資、證人陳茜蒂在臺灣工作僅領到6 千元、證人
      張絲莉來臺工作均未曾領取薪資等節，亦分據證人陳愛霞
      、張絲莉、陳茜蒂於偵查中證述明白（96年度偵字第7639
      號卷1 第129 、12 4頁、96年度偵字第3708號卷第21頁）
      ，惟此僅證人謝喜蒂等人單方說詞，是否實在，尚非無疑
      ，且縱屬實在，亦為被告申○○有無債務不履行之民事責
      任糾紛，且被告申○○仲介10餘名印尼籍女子假結婚來臺
      工作，卻僅與前揭女子有薪資糾紛，顯見被告申○○並無
      利用此種苛扣薪資之方式，控制、剝削本案仲介來臺工作
      之印尼籍女子之情。又印尼籍女子李茜蒂來臺工作迄本案
      為警查獲，只拿到薪資17,000元一情，固據證人李茜蒂於
      偵查中證述明確（96年度偵字第6788號卷第27 4頁），然
      被告酉○○於偵查辯稱：伊給李茜蒂1 萬8 千元的薪水，
      另外1 萬8 千元是急難救助金等語（96年度偵字第6788號
      卷2 第330 頁），且被告酉○○於96年11月27日已付清李
      茜蒂來臺所有工作薪資，亦為證人李茜蒂於本院審理中證
      述明白（卷三第122 頁），參以酉○○未積欠蔡雅妮、許
      蒂娣、朱安娜、張茜娣、廖蒂維薪資，為證人蔡雅妮、許
      蒂娣、朱安娜、張茜娣、廖蒂維於偵查中證述明白（96年
      度偵字第6788號卷2 第279 、284 頁、卷1 第116 、127
      、133 頁），顯見被告酉○○積欠李茜蒂薪資應屬個案，
      亦難據以認定被告酉○○有何利用苛扣薪資之方式，控制
      、剝削本案仲介來臺共作之印尼女子之情，併此敘明。
    (7)況被告申○○、酉○○、地○○真有販運印尼籍女子來臺
      之買賣人口犯意，自應時時控制印尼女子行動，然被告申
      ○○、酉○○、地○○將印尼籍女子交付雇主後，並未指
      示雇主控制其等行動自由，且黃雅娣、許蒂娣、戴雅妮、
      吳妮麗、陳愛霞、陳茜蒂於雇主家中均可以撥打電話、張
      茜娣、梁茜蒂、陳妮茜可自由在外打電話，證人廖蒂維、
      李茜蒂可以自由出去買東西、謝喜蒂在雇主處之工作場所
      都是開放，第三人可以自由進出，梁茜蒂工作地點亦可以
      接觸到不特定之第三人等事實，分據證人黃雅娣、許蒂娣
      、張茜娣、梁茜蒂、陳茜蒂、陳愛霞、吳妮麗、戴雅妮於
      本院審理中、證人即廖蒂維、李茜蒂之雇主玄○○於本院
      審理中證述在卷（本院96年度訴字第2132號卷二第149 頁
      、卷三第19、29、39、、90、111 、152- 153、194 、
      273 、285 頁、卷七第249 頁、卷八第106 頁），可知本
      案印尼籍女子於雇主處均可與外界聯繫、接觸，若被告申
      ○○等人真有販運前揭印尼女子之故意，又豈會留有此漏
      洞？
    (8)被告申○○以支付30萬元代辦費方式，自卯○○處受讓蔡
      愛吉、陳莉娜、邱歐恩、陳妮茜等情，業據被告申○○於
      警詢中坦承不諱（基警卷3 第7-11頁），又蔡愛吉原係卯
      ○○欲以辦理假結婚方式引進臺灣，但因卯○○於臺灣無
      法找到雇主，故蔡愛吉來臺後，即由被告申○○仲介工作
      ，已據證人卯○○於本院審理中證述明確（本院96年度訴
      字第2132號卷九第82頁），另邱歐恩、陳妮茜、陳莉娜部
      分，證人亥○○於本院審理中證稱：申○○需要工人的時
      候會向卯○○調工人，是指卯○○那邊找來人頭老公去印
      尼辦假結婚，而產生的印尼新娘撥給申○○，就是新娘來
      臺灣之後由申○○仲介工作；卯○○把蔡愛吉這個工人調
      給申○○，當時因為卯○○辦了有多2 、3 個人，所以調
      給申○○等語（卷八第89、92頁），證人宙○○於本院審
      理中亦證稱：有一些假老公的配偶原本是卯○○引進的，
      例如陳兩成、邱志雄、陳裕豐、蔡宗財，在辦理假結婚的
      程序中，都是和卯○○聯絡，也是由卯○○付錢，事後伊
      才知道這些假新娘都是由申○○仲介工作，因為卯○○曾
      經跟伊提過一次，她說她沒有錢了，所以女傭那邊她轉給
      別人，這幾個女傭的錢卯○○拖很久才給伊等語（本院96
      年度訴字第2132號卷八第274 頁），參以陳妮茜、邱歐恩
      、陳莉娜之名義上配偶陳兩成、邱志雄、陳裕豐確係黃○
      ○受卯○○委託找來擔任人頭老公，亦據證人亥○○、卯
      ○○於本院審理中、證人黃○○於偵查及本院審理中證述
      明白（卷八第93、100 、215 頁、卷九第82頁、96年度偵
      字第3559號卷第109 頁），堪信被告申○○上揭於警詢中
      之陳述，應為真實可採，足認告申○○確有支付一定價金
      予卯○○，而仲介蔡愛吉、邱歐恩、陳妮茜、陳莉娜工作
      之權利。然宙○○等人以辦理假結婚方式，引進印尼籍女
      子來臺工作，需由仲介卯○○支付7 萬至7 萬5 千元，用
      以墊付宙○○已支出之假結婚費用，此據同案被告宙○○
      於偵查中陳述明白（96年度偵字第7924號卷第105 頁），
      又卯○○與被告申○○、酉○○等臺灣人力仲介業者相同
      ，除上揭支付宙○○費用外，亦需支付人頭老公費用、機
      票、雜費、手續費等金額，嗣後再由印尼籍女子薪資中扣
      除，此均詳述如前，故被告申○○雖支付一定金額予卯○
      ○，自屬為蔡愛吉、邱歐恩、陳妮茜、陳莉娜等人代墊其
      等假結婚來臺所有費用，自難認其為買賣上開印尼籍女子
      之對價。
    (9)被告申○○於95年5 、6 月間分別支付63,000元、15,000
      元、32,000元（共計11萬元）予被告酉○○，嗣後吳妮麗
      即轉由被告申○○仲介工作，惟上揭11萬元係被告酉○○
      為吳妮麗辦理假結婚手續來臺所支出之費用一節，業據證
      人即被告酉○○於本院審理中結證屬實（卷八第261 頁）
      ，並有同意書、帳單各1 只附卷可佐（96年度偵字第6788
      號卷2 第31-32 頁），雖上開同意書中係書寫「茲同意貨
      款於95年5 月22日、6 月21日各匯新臺幣5 萬5 千元整，
      合計11萬元整至指定帳戶。貨款未給付清前該所有權仍屬
      賣方，爾後給付清楚後所有使用方法概由買方全權支配使
      用」，似有將吳妮麗視為貨物而買賣之意思，然此係因被
      告酉○○不懂法律，為求責任區分，故書寫上開文件，業
      據證人酉○○於本院審理中證述明白（本院96年度訴字第
      2132號卷八第265 頁），自難僅以上開文字內容，即認被
      告酉○○客觀上有何販賣吳妮麗與被告申○○之情。況被
      告酉○○就吳妮麗假結婚及來臺手續，確有墊付醫療費用
      、規費等費用及匯款70,000元予宙○○，此據其提出馬偕
      紀念醫院醫療單據2 紙、外交部領事事務局自行收納款項
      收據、宜樂國際有限公司匯款收據各1 份附卷可參（本院
      卷一第170-172 ），並有帳冊1 本扣案可佐（上開卷第17
      3 頁），顯見被告申○○前揭支付被告酉○○之11萬元，
      係為清償被告酉○○代吳妮麗墊付之款項，自不得僅以被
      告申○○支付前揭款項之行為，遽認係雙方買賣吳妮麗之
      價金。況被告申○○因吳妮麗會說中文，且同係來自宙○
      ○處，故向被告酉○○借用吳妮麗，為被告酉○○、申○
      ○所不否認，惟嗣後證人吳妮麗係自願留在被告申○○處
      工作，亦據證人天○○於本院審理中證稱：酉○○有叫伊
      去接吳妮麗，但沒有接回來，因為吳妮麗說想留在申○○
      那邊工作，後來申○○有上樓叫她下來，但她還是躲在樓
      上不下來，伊有打電話給酉○○，酉○○就叫伊先回來等
      語在卷（卷八第109 頁），顯見吳妮麗尚能選擇由被告酉
      ○○或申○○仲介工作，更難認被告酉○○、申○○有何
      買賣吳妮麗之犯意。
    (10)綜上，依公訴人所提出之證據，於客觀上尚未達到使通常
      一般之人均不致於有所懷疑，而得確信被告申○○、酉○
      ○、地○○有何以買賣人口為常業犯行之程度，而有合理
      懷疑之存在，揆諸首揭說明，本應為無罪之諭知，惟公訴
      人認被告申○○、酉○○、地○○前揭犯行與已起訴有罪
      部分有牽連犯之裁判上一罪關係，爰不另為無罪諭知。
（二）被告申○○、酉○○、地○○所涉私行拘禁部分
    (1)按刑法第三百零二條第一項之剝奪人之行動自由罪，須剝
      奪人之行動自由為要件，而所謂剝奪人之行動自由，應以
      有具體行為，使人之行動喪失自由，方能成立，如僅其意
      思決定受壓制，自與本罪之成立要件有間，最高法院86年
      度台上字第7091號判決可資參照。
    (2)謝喜蒂、吳雅汀、梁茜蒂、謝妮莎、陳愛霞居住被告申○
      ○家中，固均經被告申○○以口頭要求不得隨意外出，分
      據謝喜蒂、吳雅汀、梁茜蒂、謝妮莎、陳愛霞於本院審理
      中證述明白（本院卷三第88、99、144 、155 、272 頁）
      ，惟被告申○○告知不得任意出門之理由，分據證人梁茜
      蒂於本院審理中證稱：申○○說伊沒有護照、居留證，出
      門的話會被抓；申○○說伊沒有居留證，出去會很危險等
      語（上揭本院卷三第155 、157 頁）；證人謝妮莎於本院
      審理中證稱：申○○說出去會危險，所以伊就瞭解不可以
      隨便出門，伊自己也會害怕等語（上揭本院卷三第161 頁
      ），證人張絲莉於偵查中證稱：（問：雇主或申○○有無
      限制妳的行動自由？）申○○沒有打過伊，只叫伊不要亂
      跑，說亂跑的話會被警方抓走等語（96年度偵字第37 08
      號卷第22頁），顯見被告申○○係考量前揭印尼籍女子均
      係以假結婚來臺，若任意在外行走，或會造成警方查獲其
      等非法來臺而遭逮捕之可能，故叮嚀其等勿任意外出，實
      難認被告申○○上揭言語有何妨害其等行動自由之故意。
      況被告申○○除以口頭告知外，並無任何強暴、脅迫使其
      等不得出門之行為，且上開印尼女子亦未因主動要求出門
      而遭被告申○○拒絕之情，另被告申○○家中設有電話可
      供撥打，而其亦未派遣他人看管謝喜蒂等情，亦分據謝喜
      蒂、吳雅汀、梁茜蒂、謝妮莎、陳愛霞於本院審理中證述
      明白（本院卷三第88、99、144 、155 、272 頁），則若
      被告申○○真有拘禁上揭印尼籍女子之故意，又豈會不派
      人看管上揭印尼籍女子，甚且於住處裝設電話，以供其等
      向外聯絡？況被告申○○前揭言詞或有抑制前揭印尼籍女
      子任意外出之意思，但被告申○○暨無以強暴、脅迫或其
      他行為限制其等離開被告申○○住處等具體行為，揆諸前
      揭說明，自難認被告申○○有何私行拘禁印尼籍女子之實
      。
    (3)印尼女子黃雅娣、許蒂娣、朱安娜、戴雅妮、張茜娣、廖
      蒂維、李茜蒂來臺後，先居住於被告酉○○家中數日，並
      經被告酉○○要求不得出門，另李茜蒂亦曾遭被告地○○
      要求不得出門等情，分據證人黃雅娣、許蒂娣、朱安娜、
      張茜娣、廖蒂維、戴雅妮、李茜蒂於本院審理中、證人蔡
      雅妮於偵查中證述在卷（本院96年度訴字第2132號卷二第
      155-156 頁、卷三第10、12、30、115 、122 頁、96年度
      偵字第6788號卷2 第279-280 頁），惟被告酉○○告知之
      話語為；「不可亂跑」、「警察會來，不可以隨便出去」
      、「不可以出門，因為是新來的」、「沒有護照，不能隨
      便亂跑」、「如果出去會被警察臨檢，也可能被警察抓走
      」，另被告地○○係告知「外出會被警察抓」，亦據上揭
      證人證述明白，顯見被告酉○○、地○○亦係考量上揭印
      尼籍女子均係以假結婚來臺，為免警方查獲其等非法來臺
      ，故叮嚀勿任意外出，實難據此認告酉○○、地○○有何
      妨害其等行動自由之故意。又黃雅娣係因知悉其為假結婚
      故不敢出門，許蒂娣、蔡雅妮則係自己不願意也不敢出門
      ，朱安娜、戴雅妮因自己剛到臺灣，心中害怕而未曾出門
      ，張茜娣、廖蒂維係因不敢自行出門，且上開印尼女子從
      未主動要求出門而遭被告酉○○、地○○拒絕等情，分據
      前揭證人證述綦詳，顯然其等居住於被告酉○○處卻未出
      門之原因非僅因被告酉○○、地○○上揭話語所造成，況
      上揭印尼籍女子於被告酉○○工廠工作時，休息時間均可
      自由活動一情，業據證人天○○於院審理中結證屬實（卷
      八第109 頁），故縱被告酉○○、地○○前揭言語有壓制
      上揭印尼籍女子任意外出之意思，被告酉○○、地○○並
      未將上揭印尼籍女子拘禁於一處，且亦無以強暴、脅迫或
      其他限制其等離開被告酉○○公司之具體行為，揆諸前揭
      說明，自難認被告酉○○、地○○有何私行拘禁印尼籍女
      子之實。
    (4)綜上，依公訴人所提出之證據，於客觀上尚未達到使通常
      一般之人均不致於有所懷疑，而得確信被告申○○、酉○
      ○、地○○有何犯私行拘禁罪之程度，而有合理懷疑之存
      在，揆諸首揭說明，本應為無罪之諭知，惟公訴人認被告
      申○○、酉○○、地○○前揭犯行與已起訴有罪部分有牽
      連犯之裁判上一罪關係，爰不另為無罪諭知。
（三）被告申○○、酉○○、地○○涉犯強制罪、無故扣留護照
      罪部分：
    (1)刑法上之強制罪，係以行為人實施強暴或脅迫之行為為構
      成要件之一，即須其手段令人感受具有強暴性或脅迫性始
      足當之，而所謂強暴者，係指「使用有形之暴力」而言，
      至於脅迫之意，即指「以言詞或舉動，顯示加害他人之意
      思通知他人，使其產生畏懼，而得加以威脅或逼迫」，即
      所謂以強暴、脅迫妨害人行使權利情節之成立，須以加害
      或以加害之旨通知被害人而使被害人心生畏懼，以影響其
      意思決定之自由為其成立要件，若無以強暴脅迫妨害人行
      使權利之積極行為，僅對他人之請求事項，表示不予同意
      而未處理，即難逕以該罪相繩，最高法院71年度臺非字第
      8 號判決可資參照。
    (2)朱安娜、戴雅妮之護照、居留證均由自己保管，另廖蒂維
      、陳茜蒂、謝妮莎自己保管居留證，為證人朱安娜、戴雅
      妮、廖蒂維於本院審理中證述在卷（本院卷三第19、39、
      110 、161 頁），已難認被告申○○、酉○○、地○○對
      此部分有何強制罪或無故扣留護照之情。
    (3)證人蔡雅妮固於偵查中證稱：（問：護照及證件在何處？
      ）護照是在酉○○那邊，居留證是在伊雇主那邊，伊放在
      酉○○那邊，他沒有還給伊等語（96年度偵字第6788號卷
      2 第279 頁），然未證述交付護照予被告酉○○之原因或
      被告酉○○有何強暴、脅迫等扣留蔡雅妮護照之行為，顯
      難僅依被告酉○○保管蔡雅妮護照之行為，認其有何強制
      或無故扣留護照之情。
    (4)印尼籍女子謝喜蒂、陳妮茜、陳莉娜、陳茜蒂、邱歐恩、
      陳茜蒂、謝妮莎、陳愛霞、梁茜蒂、張絲莉之護照、居留
      證或由被告申○○或前往接機者之口頭要求，而交付被告
      申○○保管，又印尼籍女子黃雅娣、張茜娣、廖蒂維、吳
      妮麗來臺後，經被告酉○○之要求，將護照交付被告酉○
      ○保管等節，固據上揭印尼籍女子證述明白，並有陳莉娜
      、張絲莉、梁茜蒂、吳雅汀、陳妮茜、未○○、蔡愛吉、
      邱歐恩、陳茜蒂、陳愛霞、曹雅優、謝喜蒂護照各1 本扣
      案可參，然被告申○○、酉○○並無強暴或脅迫之行為，
      使其等交付護照、居留證，且上揭印尼籍女子交付時亦未
      表示不願意之意思，而廖蒂維、陳茜蒂、謝妮莎嗣後係自
      己保管居留證等節，亦據證人謝喜蒂、陳妮茜、陳莉娜、
      陳茜蒂、邱歐恩、黃雅娣、張茜娣、廖蒂維、吳妮麗、謝
      妮莎、陳愛霞、梁茜蒂於本院審理中證述在卷（本卷96年
      度訴字第2132號卷三第88、19 4、20 7、285 、288 、29
      5 、29、110 、161 、153 、159 、273 頁），可知被告
      申○○、酉○○保管上揭印尼籍女子之護照、居留證，係
      經其等默示同意而交付，自難認被告申○○、酉○○、地
      ○○有何強制或無故扣留護照之情。
    (5)至證人張茜娣固於本院審理中證稱：有向被告酉○○要過
      護照，但酉○○未返還等語（本院96年度訴字第2132號卷
      三第32頁），另證人梁茜蒂於本院審理中證稱：伊有向申
      ○○要過護照，申○○說如果伊的護照要回去以後如果發
      生什麼事，申○○不會幫伊等語，證人吳雅汀於本院審理
      中證稱：伊有跟申○○要過護照，但她沒有還伊，說因為
      要辦居留等語，另證人謝妮莎於本院審理中證稱：伊有問
      過，申○○說還沒有辦好居留證，所以護照先放在她那邊
      等語（同上揭卷第155 、148 、161 頁），然此均為證人
      單方證述，已難遽信其等確有索討護照遭拒之情，況縱上
      揭所述為真實，證人梁茜蒂雖有索討護照，但經衡量後仍
      同意被告申○○繼續保管護照，另依證人吳雅汀、謝妮莎
      所證述，被告申○○係為辦理居留證始未返還護照，與被
      告申○○前揭辯稱相符，故難僅以被告酉○○、申○○上
      揭消極未返還護照之行為，而認其等有何強暴、脅迫之強
      制或扣留護照等犯行，併此敘明。
    (6)綜上，依公訴人所提出之證據，於客觀上尚未達到使通常
      一般之人均不致於有所懷疑，而得確信被告申○○、酉○
      ○、地○○有何犯強制罪、無故扣留護照罪之程度，而有
      合理懷疑之存在，揆諸首揭說明，本應為無罪之諭知，惟
      公訴人認被告申○○、酉○○、地○○前揭犯行與已起訴
      有罪部分有牽連犯之裁判上一罪關係，爰不另為無罪諭知
      。
（四）被告申○○就印尼籍女子蘇媽妮部分：蘇媽妮固經宙○○
      安排，與人頭老公羅順業（原名羅順泰）以假結婚方式來
      臺工作，有臺北縣政府警察局97年5 月29日北縣警外字第
      0970 068951 號函暨函附蘇媽妮之外國人居留停留案件申
      請表、臺北縣板橋市戶政事務所97年5 月28日北縣板戶字
      第0970 005182 號函暨函附羅順泰之戶籍謄本1 份附卷可
      參（本院96年度訴字第2132號卷五第202 、215 反面頁、
      卷六第235 、248-249 頁），然蘇媽妮為宙○○合作之另
      一人力仲介人員吳俊杰所引進臺灣並仲介工作一情，業據
      證人宙○○於本院審理中證述明白（本院96年度訴字第21
      32號卷第273 頁），此外，亦查無證據證明印尼籍女子蘇
      媽妮以假結婚方式來臺與被告申○○有何關連性，自難認
      被告申○○就宙○○、蘇媽妮等人以假結婚方式來臺涉犯
      之行使使公務員登載不實文書等犯行，有何犯意聯絡或行
      為分擔。至證人宙○○固另於本院審理中證稱蘇媽妮嗣後
      曾經被告申○○仲介工作云云，然其亦證稱：（問；你聽
      誰說蘇媽妮有到申○○那邊去？）是蘇媽妮跟伊說的，她
      說她跑掉之後到別的地方工作，因為當時伊還不認識申○
      ○，後來伊在申○○那邊看到蘇媽妮的資料，所以伊猜蘇
      媽妮應該是去申○○那邊工作等語（本院96年度訴字第21
      32號卷八第273 頁，顯見證人宙○○前揭證稱被告申○○
      曾仲介蘇媽妮工作云云係自行猜測之結果，尚難採信，況
      縱為真實，亦查無證據證明被告申○○明知蘇媽妮係以假
      結婚方式非法來臺之情，故亦難認被告申○○有何仲介蘇
      媽妮非法為他人工作而違反就業服務法規定之犯行。綜上
      ，依公訴人所提出之證據，於客觀上尚未達到使通常一般
      之人均不致於有所懷疑，而得確信被告申○○有何關於蘇
      媽妮部分之行使使公務員登載不實文書、買賣人口為常業
      等犯行之程度，而有合理懷疑之存在，揆諸首揭說明，本
      應為無罪之諭知，惟公訴人認被告申○○前揭犯行與已起
      訴有罪部分有連續犯之裁判上一罪關係，爰不另為無罪諭
      知。
（五）被告申○○、酉○○、地○○涉犯使我國駐印尼臺北經濟
      貿易代表處之公務員登載不實文書罪部分：按「外交部及
      駐外館處受理簽證申請時，應衡酌國家利益、申請人個別
      情形及其國家與我國關係決定准駁；其有下列各款情形之
      一，外交部或駐外館處得拒發簽證：一在我國境內或境外
      有犯罪紀錄或曾遭拒絕入境、限令出境或驅逐出境者。二
      曾非法入境我國者。三患有足以妨害公共衛生或社會安寧
      之傳染病、精神病或其他疾病者。四對申請來我國之目的
      作虛偽之陳述或隱瞞者。五曾在我國境內逾期停留、逾期
      居留或非法工作者。六在我國境內無力維持生活，或有非
      法工作之虞者。七所持護照或其外國人身分不為我國承認
      或接受者。八所持外國護照逾期或遺失後，將無法獲得換
      發、延期或補發者。九所持外國護照係不法取得、偽造或
      經變造者。十有事實足認意圖規避法令，以達來我國目的
      者。十一有從事恐怖活動之虞者。十二其他有危害我國利
      益、公共安全、公共秩序或善良風俗之虞者。」外國護照
      簽證條例第12條第1 項定有明文。又「持外國護照申請簽
      證，應填具簽證申請書表，並檢具有效外國護照及最近6
      個月內之照片，送外交部或駐外使領館、代表處、辦事處
      或其他經外交部授權機構（以下簡稱駐外館處）核辦。」
      「外交部及駐外館處得要求申請人面談、提供旅行計畫、
      親屬關係證明、健康檢查合格證明、無犯罪紀錄證明、財
      力證明、來我國目的證明、在我國之關係人或保證人資料
      及其他審核所需之證明文件。」外國護照簽證條例施行細
      則第5 條第1 項、第3 項亦定有明文。依前揭規定可知，
      外國人民申請進入臺灣地區，其申請入境之事由是否屬實
      ，主管機關外交部及駐外館處應為實質審查，以判斷其真
      實與否，並非一經聲明，即有登載之義務。故本案附表八
      、九所示之印尼籍女子雖以不實結婚事由申請入境臺灣，
      仍需經主管機關為實質審核，雖我國駐印尼臺北經濟貿易
      代表處承辦公務員未予詳查附表八、九所示印尼籍女子係
      假結婚，致誤發簽證部分，揆諸前揭說明，仍難認此部分
      構成刑法第214 條之使公務員登載不實事項於公文書罪，
      公訴意旨認被告申○○、酉○○、地○○均涉犯使公務員
      登載不實文書犯行，自有未洽，本應為無罪之諭知，然此
      部分犯行與被告申○○等3 人上揭經起訴有罪部分，有連
      續犯之裁判上一罪關係，爰均不另為無罪之諭知。
陸、無罪部分
一、追加起訴意旨略以：被告申○○為逃避刑責，明知阿蜜可並
    未遺失印尼國護照，竟基於誣告之犯意，教唆阿蜜可於96年
    11月26日，以上開護照於94年9 月間在臺中地區遺失為由之
    不實事項，未經指定犯人即向內政部入出國及移民署專勤事
    務第一大隊基隆市專勤隊員警申報上開護照遺失而誣指不特
    定人涉嫌侵占遺失物罪嫌，因認因認告申○○涉犯刑法第29
    條、第171 條第1 項之教唆未指定犯人誣告罪嫌云云。
二、公訴人認被告申○○涉犯上開犯行，係以被告申○○於警詢
    中之供述、證人阿蜜可於警詢及偵查中之證述、證人王清隆
    於警詢中之證述、CAROLIN 印尼國護照、外勞資料查詢單、
    內政部入出國移民署受理報案單各1 份為主要論據。訊據被
    告申○○堅決否認有何教唆誣告犯行，辯稱：伊在96年3 、
    4 月間，有碰到阿蜜可，伊跟她說96年1 月29日基隆市警察
    局有將伊保管之護照拿走，裡面好像有阿蜜可交給伊保管之
    護照，因為她之前說是結婚來臺的，所以伊請她和先生去基
    隆市警局拿護照，伊沒有教唆她誣告；辯護人則以：被告申
    ○○只是單純告知阿蜜可其護照遭警方搜索扣案，並無教唆
    前往警局告知護照已遺失之情；況被告申○○究竟於何時、
    何地教唆證人阿蜜可誣告，均未據公訴人具體明確提出，竟
    率爾論定被告申○○有教唆誣告之犯行，顯屬速斷等語。經
    查：印尼籍女子阿蜜可於96年11月30日前往內政部入出國及
    移民署，並以印尼國護照業於2005年9 月間在臺中遺失為由
    報請警方處理，並經印尼駐臺灣辦事處補發臨時護照一情，
    有該單位受理報案單及CAROLIN 臨時護照各1 份附卷可參（
    97年度偵字第14843 號卷第28、48頁）。然證人阿蜜可於本
    院審理中已證稱：伊因為想回家，在外面也沒有工作，所以
    到警局自首；到警局前，伊有向申○○要護照，但申○○說
    在基隆警察局；申○○有說警察有問的話就說不見了，只有
    交代伊說護照不見了，沒有教伊說掉在哪裡；申○○事先不
    知道伊去警察局製作筆錄等語（本院97年度易字第2465號卷
    第55反面-56 反面頁），可知證人阿蜜可係因欲返回印尼，
    方自行至內政部入出國及移民署申辦護照遺失，被告申○○
    對於此事既事前不知悉，自難教唆證人阿蜜可虛偽向警方申
    報遺失而有教唆誣告之犯行，雖被告申○○曾教導證人阿蜜
    可若有警察詢問護照事宜，即答以以遺失，然依證人阿蜜可
    上揭證述，被告申○○顯教導其被動回答警察詢問之對應方
    式，自難遽以認定被告申○○有何教導證人阿蜜可主動前往
    相關單位申報護照遺失而誣告他人犯罪不同，故難認被告申
    ○○有何教唆誣告犯嫌。本件依公訴人所提出之證據，於客
    觀上尚未達到使通常一般之人均不致於有所懷疑，而得確信
    被告申○○有何教唆誣告犯行之程度，而有合理懷疑之存在
    ，復無其他積極事證足認被告申○○有前揭犯行，揆諸首揭
    說明，無從證明被告此部分犯行，自應諭知無罪之判決。
柒、被告申○○不受理部分
一、追加起訴意旨略以：被告申○○為使印尼籍女子阿蜜可入中
    華民國境內打工，基於行使變造護照及使我國公務員登載不
    實事項於公文書之犯意，於93年間，教唆阿蜜可提供本人之
    相片數張交予真實姓名、年籍均不詳之印尼仲介「吉米」，
    由該印尼仲介以上述相片製成持有名義人為「CAROLIN 」，
    出生年月日則虛偽填載為1977年9 月16日之基本資料於基本
    資料頁，換貼在護照號碼N425970 號之印尼國護照上而予變
    造，阿蜜可遂於93年8 月26日持變造之「CAROLIN 」護照，
    以觀光名義搭機來臺，供內政部警政署航空警察局之證照查
    驗人員查驗而予行使，並使該管公務員將此不實之入境人出
    生年月日及護照號碼等入境資料登載於其職務上所掌管之旅
    客入境紀錄資料電腦檔案，並予放行，足生損害於內政部警
    政署入出境管理局（96年1 月2 日改制為內政部入出國及移
    民署）對於人民入出境管理之正確性及該本護照真正持有人
    之權益。因認被告申○○涉犯刑法第29條第1 項、第216 條
    、第212 條之教唆行使變造特種文書罪嫌、第214 條之教唆
    使公務員登載不實文書罪嫌云云。
二、按已經提起公訴或自訴之案件，在同一法院重行起訴者，應
    諭知不受理之判決，刑事訴訟法第303 條第2 款定有明文。
    又訴訟上所謂一事不再理之原則，關於實質上一罪或裁判上
    一罪，亦均有其適用，最高法院60年臺非字第77號著有判例
    可資參照。
三、被告申○○所涉關於與印尼籍女子張絲莉、吳雅汀、謝喜蒂
    、謝妮莎、梁茜蒂、陳茜蒂、陳愛霞等人共同行使使公務員
    登載不實及媒介印尼籍女子為他人非法工作等犯行，業據公
    訴人以96年度偵字第3559號、第3708號、第6788號、第6963
    號、第7639號、第7924號提起公訴，並經本院以96年度訴字
    第2132號審理中。本件追加起訴，既認被告申○○參與阿蜜
    可行使變造護照來臺，係為媒介阿蜜可非法為臺灣雇主工作
    ，故被告申○○除涉犯行使變造特種文書等犯嫌外，亦有媒
    介外國人非法為他人工作罪行，此部分與前揭已向本院提起
    公訴之媒介為他人非法工作犯行，有常業犯之實質一罪關係
    ，公訴人自不得就被告申○○參與阿蜜可行使變造護照等犯
    行再行提起公訴，揆諸前揭規定，爰諭知不受理判決。
據上論斷，應依刑事訴訟法第299 條第1 項前段、第301 條第1
項、第303 條第2 款，刑法第2 條第1 項前段、第28條、第55條
、第216 條、第211 條、第212 條、第214 條、第41條第1 項前
段、第47條第1 項、第38條第1 項第2 款、第3 款、第219 條、
修正前刑法第56條、第55條後段、第41條第1 項前段、第51條第
5 款，修正前就業服務法第64條第3 項，刑法施行法第1 條之1
第1 項、第2 項前段，中華民國九十六年罪犯減刑條例條例第2
條第1 項第3 款、第7 條、第9 條、第10條第1 項，判決如主文
。
本案經檢察官林常智到庭執行職務。
中    華    民    國    99    年    5     月    31    日
                  刑事第二十一庭  審判長法  官  陳信旗
                                        法  官  許映鈞
                                        法  官  俞秀美
上列正本證明與原本無異。
如不服本判決，應於判決送達後10日內敘明上訴理由，向本院提
出上訴狀 (應附繕本) ，上訴於臺灣高等法院。其未敘述上訴理
由者，應於上訴期間屆滿後20日內向本院補提理由書「切勿逕送
上級法院」。
                                        書記官  謝怡貞
中    華    民    國    99    年    6     月    3     日
附錄本案論罪科刑之法條：
中華民國刑法第211條
偽造、變造公文書，足以生損害於公眾或他人者，處 1 年以上 
7 年以下有期徒刑。
中華民國刑法第212條
偽造、變造護照、旅券、免許證、特許證及關於品行、能力服務
或其他相類之證書、介紹書，足以生損害於公眾或他人者，處 1 
年以下有期徒刑、拘役或 3 百元以下罰金。
中華民國刑法第214條
明知為不實之事項，而使公務員登載於職務上所掌之公文書，足
以生損害於公眾或他人者，處 3 年以下有期徒刑、拘役或 5 百
元以下罰金。
中華民國刑法第216條
行使第 210 條至第 215 條之文書者，依偽造、變造文書或登載
不實事項或使登載不實事項之規定處斷。
修正前就業服務法第64條
違反第45條規定者，處新臺幣10萬元以上50萬元以下罰鍰。5 年
內再違反者，處1 年以下有期徒刑、拘役或科或併科新臺幣60萬
元以下罰金。
意圖營利而違反第45條規定者，處3 年以下有期徒刑、拘役或科
或併科新臺幣120 萬元以下罰金。
以違反第45條規定為常業者，處5 年以下有期徒刑，得併科新臺
幣150 以下有期徒刑。
法人之代表人、法人或自然人之代理人、受僱人或其他從業人員
，因執行業務違反第45條規定者，除依前二項規定處罰其行為人
外，對該法人或自然人亦科處各該項之罰鍰或罰金。
附表一
┌──┬──────┬─────────────────┐
│編號│犯罪事實    │主文                              │
├──┼──────┼─────────────────┤
│    │犯罪事實欄一│申○○共同行使偽造公文書，足以生損│
│一  │所示犯行    │害於公眾，累犯，處有期徒刑參年陸月│
│    │            │，減為有期徒刑壹年玖月，扣案如附表│
│    │            │四所示之物、未扣案之偽造之94年5 月│
│    │            │23日臺中縣太平市戶政事務所梁秋榮戶│
│    │            │籍謄本上「臺中縣太平市戶政事務所謄│
│    │            │本專用章」印文壹枚及「臺中縣太平市│
│    │            │戶政事務所謄本專用章」印章壹枚，均│
│    │            │沒收。                            │
├──┼──────┼─────────────────┤
│    │犯罪事實欄二│又共同行使明知為不實之事項，而使公│
│二  │（一）所示犯│務員登載於職務上所掌之公文書，足以│
│    │行          │生損害於公眾，處有期徒刑捌月，減為│
│    │            │有期徒刑肆月；                    │
├──┼──────┼─────────────────┤
│    │犯罪事實欄二│又共同行使明知為不實之事項，而使公│
│    │（二）所示犯│務員登載於職務上所掌之公文書，足以│
│三  │行          │生損害於公眾，處有期徒刑捌月，減為│
│    │            │有期徒刑肆月；                    │
├──┼──────┼─────────────────┤
│    │犯罪事實欄二│又共同行使明知為不實之事項，而使公│
│    │（三）所示犯│務員登載於職務上所掌之公文書，足以│
│四  │行          │生損害於公眾，累犯，處有期徒刑拾月│
│    │            │，減為有期徒刑伍月。              │
└──┴──────┴─────────────────┘
 附表二
┌──┬──────┬─────────────────┐
│編號│犯罪事實    │主文                              │
├──┼──────┼─────────────────┤
│    │犯罪事實欄三│酉○○共同以違反就業服務法第45條規│
│一  │所示犯行    │定為常業，處有期徒刑貳年，減為有期│
│    │            │徒刑壹年，扣案如附表六所示之物，均│
│    │            │沒收；                            │
├──┼──────┼─────────────────┤
│    │犯罪事實欄四│又共同行使明知為不實之事項，而使公│
│二  │（一）所示犯│務員登載於職務上所掌之公文書，足以│
│    │行          │生損害於公眾，處有期徒刑陸月，減為│
│    │            │有期徒刑參月；                    │
├──┼──────┼─────────────────┤
│    │犯罪事實欄四│又共同行使明知為不實之事項，而使公│
│    │（二）所示犯│務員登載於職務上所掌之公文書，足以│
│三  │行          │生損害於公眾，處有期徒刑陸月，減為│
│    │            │有期徒刑參月；                    │
├──┼──────┼─────────────────┤
│    │犯罪事實欄四│又共同行使明知為不實之事項，而使公│
│    │（三）所示犯│務員登載於職務上所掌之公文書，足以│
│四  │行          │生損害於公眾，處有期徒刑陸月，減為│
│    │            │有期徒刑參月；                    │
├──┼──────┼─────────────────┤
│    │犯罪事實欄四│又共同行使明知為不實之事項，而使公│
│    │（四）所示犯│務員登載於職務上所掌之公文書，足以│
│五  │行          │生損害於公眾，處有期徒刑陸月，減為│
│    │            │有期徒刑參月；                    │
├──┼──────┼─────────────────┤
│    │犯罪事實欄四│又共同行使明知為不實之事項，而使公│
│    │（五）所示犯│務員登載於職務上所掌之公文書，足以│
│六  │行          │生損害於公眾，處有期徒刑陸月，減為│
│    │            │有期徒刑參月；                    │
├──┼──────┼─────────────────┤
│    │犯罪事實欄四│又共同行使明知為不實之事項，而使公│
│    │（六）所示犯│務員登載於職務上所掌之公文書，足以│
│七  │行          │生損害於公眾，處有期徒刑陸月，減為│
│    │            │有期徒刑參月。                    │
└──┴──────┴─────────────────┘ 
附表三
┌──┬──────┬─────────────────┐
│編號│犯罪事實    │主文                              │
├──┼──────┼─────────────────┤
│    │犯罪事實欄三│地○○共同以違反就業服務法第45條規│
│一  │所示犯行    │定為常業，處有期徒刑壹年，減為有期│
│    │            │徒刑陸月，如易科罰金以銀元參佰元即│
│    │            │新臺幣玖佰元折算壹日，扣案如附表六│
│    │            │所示之物，均沒收；                │
├──┼──────┼─────────────────┤
│    │犯罪事實欄四│又共同行使明知為不實之事項，而使公│
│二  │（一）所示犯│務員登載於職務上所掌之公文書，足以│
│    │行          │生損害於公眾，處有期徒刑肆月，如易│
│    │            │科罰金以新臺幣壹仟元折算壹日，減為│
│    │            │有期徒刑貳月，如易科罰金以新臺幣壹│
│    │            │仟元折算壹日；                    │
├──┼──────┼─────────────────┤
│    │犯罪事實欄四│又共同行使明知為不實之事項，而使公│
│    │（二）所示犯│務員登載於職務上所掌之公文書，足以│
│三  │行          │生損害於公眾，處有期徒刑肆月，如易│
│    │            │科罰金以新臺幣壹仟元折算壹日，減為│
│    │            │有期徒刑貳月，如易科罰金以新臺幣壹│
│    │            │仟元折算壹日；                    │
├──┼──────┼─────────────────┤
│    │犯罪事實欄四│又共同行使明知為不實之事項，而使公│
│    │（三）所示犯│務員登載於職務上所掌之公文書，足以│
│四  │行          │生損害於公眾，處有期徒刑肆月，如易│
│    │            │科罰金以新臺幣壹仟元折算壹日，減為│
│    │            │有期徒刑貳月，如易科罰金以新臺幣壹│
│    │            │仟元折算壹日；                    │
├──┼──────┼─────────────────┤
│    │犯罪事實欄四│又共同行使明知為不實之事項，而使公│
│    │（四）所示犯│務員登載於職務上所掌之公文書，足以│
│五  │行          │生損害於公眾，處有期徒刑肆月，如易│
│    │            │科罰金以新臺幣壹仟元折算壹日，減為│
│    │            │有期徒刑貳月，如易科罰金以新臺幣壹│
│    │            │仟元折算壹日；                    │
├──┼──────┼─────────────────┤
│    │犯罪事實欄四│又共同行使明知為不實之事項，而使公│
│    │（五）所示犯│務員登載於職務上所掌之公文書，足以│
│六  │行          │生損害於公眾，處有期徒刑肆月，如易│
│    │            │科罰金以新臺幣壹仟元折算壹日，減為│
│    │            │有期徒刑貳月，如易科罰金以新臺幣壹│
│    │            │仟元折算壹日；                    │
├──┼──────┼─────────────────┤
│    │犯罪事實欄四│又共同行使明知為不實之事項，而使公│
│    │（六）所示犯│務員登載於職務上所掌之公文書，足以│
│七  │行          │生損害於公眾，處有期徒刑肆月，如易│
│    │            │科罰金以新臺幣壹仟元折算壹日，減為│
│    │            │有期徒刑貳月，如易科罰金以新臺幣壹│
│    │            │仟元折算壹日；                    │
└──┴──────┴─────────────────┘
附表四：
┌──┬───────────────────┬─────┐
│編號│  扣             案                 物│   數量   │
├──┼───────────────────┼─────┤
│ 1  │新娘與假老公名冊筆記本                │    1本   │
├──┼───────────────────┼─────┤
│ 2  │雇主與假新娘薪資表                    │    2份   │
├──┼───────────────────┼─────┤
│ 3  │新娘與假老公名冊                      │    1份   │
├──┼───────────────────┼─────┤
│ 4  │假老公名冊                            │    1份   │
├──┼───────────────────┼─────┤
│ 5  │謝喜蒂協議書                          │    1紙   │
├──┼───────────────────┼─────┤
│ 6  │客戶聯絡名冊                          │    1份   │
├──┼───────────────────┼─────┤
│ 7  │變造之CAROLIN護照                     │    1本   │
└──┴───────────────────┴─────┘
附表五：
┌──┬───────────────────┬─────┐
│編號│  扣             案                 物│   數量   │
├──┼───────────────────┼─────┤
│ 1  │吳光復、陳莉娜（己○○○○○○） 、張絲莉（  │    15本  │
│    │子○○○○○○○○） 、梁茜蒂（丙○○○○○ ○○○○） 、│          │
│    │未○○（BAIQNURHAYATI ）、烏密（UMAEN-│          │
│    │AH）、吳妮麗（寅○○○○ ）、吳雅汀（      │          │
│    │辛○○○○○○○）、陳妮茜（戊○○○○○○）、蔡愛吉 │          │
│    │（丁○○○○○○○○○）、邱歐恩（壬○○○○○○○○○○ ）│          │
│    │、陳茜蒂（SITIMUNJIY ATI）、陳愛霞（AI│          │
│    │SYAH）、曹亞優（YAYUK KAMAWATI）、謝喜│          │
│    │蒂（癸○○○○○○○○○）之護照                │          │
│    │                                      │          │
│    │                                      │          │
└──┴───────────────────┴─────┘
附表六：
┌──┬───────────────────┬─────┐
│編號│  扣             案                 物│   數量   │
├──┼───────────────────┼─────┤
│ 1  │外籍新娘資料名冊                      │   1 本   │
├──┼───────────────────┼─────┤
│ 2  │外籍新娘居留證                        │   5 張   │
├──┼───────────────────┼─────┤
│ 3  │外籍新娘體檢收據                      │   18張   │
├──┼───────────────────┼─────┤
│ 4  │外籍新娘匯款資料                      │   12張   │
├──┼───────────────────┼─────┤
│ 5  │辦理假結婚費用概算表                  │   9 張   │
├──┼───────────────────┼─────┤
│ 6  │外勞雇主支付支票及薪資紀錄            │   8 張   │
├──┼───────────────────┼─────┤
│ 7  │外籍新娘匯出國外匯款單                │   6 張   │
├──┼───────────────────┼─────┤
│ 8  │獲利及薪資對照表                      │   1 張   │
├──┼───────────────────┼─────┤
│ 9  │外籍新娘相關資料記事本                │   1 本   │
├──┼───────────────────┼─────┤
│ 10 │帳本                                  │   1 本   │
├──┼───────────────────┼─────┤
│ 11 │江怡蓉（收款人）匯款回條              │   1 張   │
├──┼───────────────────┼─────┤
│ 12 │外籍配偶買斷名單                      │   5 張   │
│    │（94年月付名單）                      │          │
├──┼───────────────────┼─────┤
│ 13 │印尼女子薪資明細表                    │   7 張   │
├──┼───────────────────┼─────┤
│ 14 │雇主注意事項空白表                    │   1 份   │
├──┼───────────────────┼─────┤
│ 15 │王茜蒂等5人匯款紀錄手稿               │   1 張   │
├──┼───────────────────┼─────┤
│ 16 │ATI SUDARTI印尼結婚照片               │   1 份   │
├──┼───────────────────┼─────┤
│ 17 │黃振輝名片                            │   1 張   │
├──┼───────────────────┼─────┤
│ 18 │外籍新婚作業手冊（內含黃振輝帳號1 紙）│   1 冊   │
└──┴───────────────────┴─────┘
附表七
┌──┬───────────────────┬─────┐
│編號│  扣             案                 物│   數量   │
├──┼───────────────────┼─────┤
│ 1  │外籍新娘護照影本                      │    5張   │
├──┼───────────────────┼─────┤
│ 2  │外籍新娘存款簿                        │    4本   │
├──┼───────────────────┼─────┤
│ 3  │戴瑪福、戴雅妮護照、居留證影本        │    2張   │
├──┼───────────────────┼─────┤
│ 4  │假老公（洪文華）同意書                │    1張   │ 
├──┼───────────────────┼─────┤
│ 5  │買賣同意書                            │    1張   │
├──┼───────────────────┼─────┤
│ 6  │SUDARTI返國訂票紀錄                   │    1張   │                                                    
├──┼───────────────────┼─────┤                                                    
│ 7  │廖國樑、廖介偉名片                    │    2張   │                                                    
└──┴───────────────────┴─────┘                                                    
附表八 
┌─┬────┬────┬────┬─────┬────┬────┬─────┬────┬─────┬───┐
│編│人頭老公│印尼籍假│在印尼結│申辦結婚登│結婚登記│配偶入境│申辦外僑居│申辦外僑│申辦重入國│共犯  │
│號│        │新娘    │婚日期  │記之戶政事│申請日  │日期    │留證之警察│居留證日│居留證日期│      │
│  │        │        │        │務所      │        │        │局        │期      │          │      │
├─┼────┼────┼────┼─────┼────┼────┼─────┼────┼─────┼───┤
│  │        │謝喜蒂  │        │南投縣竹山│        │        │南投縣政府│        │          │宙○○│
│1 │謝吉宏  │SITI    │94.04.18│鎮戶政事務│94.09.22│94.10.07│警察局第二│95.01.20│95.12.17  │謝吉宏│
│  │        │ROMLAH  │        │所        │        │        │分局      │        │          │謝喜蒂│
├─┼────┼────┼────┼─────┼────┼────┼─────┼────┼─────┼───┤
│  │        │謝妮莎  │        │          │        │        │          │        │          │宙○○│
│2 │謝德水  │乙○○○○○  │94.04.18│同上      │94.07.14│94.07.28│同上      │94.07.28│95.07.10  │謝德水│
│  │        │        │        │          │        │        │          │        │          │謝妮莎│
├─┼────┼────┼────┼─────┼────┼────┼─────┼────┼─────┼───┤
│  │        │張絲莉  │        │苗栗縣三灣│        │        │苗栗縣政府│        │          │宙○○│
│3 │張立芳  │SRI     │94.07.08│鄉戶政事務│95.01.18│95.02.11│警察局    │95.02.17│          │張立芳│
│  │        │RIYANI  │        │所        │        │        │          │        │          │張絲莉│
├─┼────┼────┼────┼─────┼────┼────┼─────┼────┼─────┼───┤
│  │        │陳愛霞  │        │南投縣竹山│        │        │南投縣政府│        │          │宙○○│
│4 │陳居福  │甲○○○○○  │94.08.30│鎮戶政事務│95.03.16│95.03.25│警察局    │95.05.01│未申辦    │卯○○│
│  │        │        │        │所        │        │        │          │        │          │陳居福│
│  │        │        │        │          │        │        │          │        │          │陳愛霞│
│  │        │        │        │          │        │        │          │        │          │亥○○│
├─┼────┼────┼────┼─────┼────┼────┼─────┼────┼─────┼───┤
│  │        │張麗麗  │        │台南縣柳營│        │        │台南縣政府│        │          │宙○○│
│5 │張永成  │LILIK   │94.04.13│鄉戶政事務│94.10.21│94.11.17│警察局    │94.11.24│95.10.20  │張永成│
│  │        │ENDARYAN│        │所        │        │        │          │        │（此部分犯│張麗麗│
│  │        │I       │        │          │        │        │          │        │行，未據起│施建仲│
│  │        │        │        │          │        │        │          │        │訴）      │鄒漢明│
├─┼────┼────┼────┼─────┼────┼────┼─────┼────┼─────┼───┤
│  │        │        │        │臺北縣瑞  │        │        │臺北縣政府│        │          │宙○○│
│6 │陳裕豐  │陳莉娜  │94.08.29│芳鎮事務  │94.12.13│95.01.05│警察局    │95.02.16│未申辦    │陳裕豐│
│  │        │己○○○○○○ │        │所        │        │        │          │        │          │陳莉娜│
│  │        │        │        │          │        │        │          │        │          │黃○○│
│  │        │        │        │          │        │        │          │        │          │卯○○│
├─┼────┼────┼────┼─────┼────┼────┼─────┼────┼─────┼───┤
│  │        │        │        │基隆市信義│        │        │基隆市警察│        │          │宙○○│
│  │        │陳妮茜  │94.08.30│區戶政事務│94.12.23│95.01.05│局        │95.02.16│未申辦    │黃○○│
│7 │陳兩成  │戊○○○○○○ │        │所        │        │        │          │        │          │陳兩成│
│  │        │        │        │          │        │        │          │        │          │陳妮茜│
│  │        │        │        │          │        │        │          │        │          │卯○○│
├─┼────┼────┼────┼─────┼────┼────┼─────┼────┼─────┼───┤
│  │        │邱歐恩  │        │基隆市仁愛│        │        │          │        │          │宙○○│
│8 │邱志雄  │OON     │94.08.30│區戶政事務│95.02.09│95.03.04│同上      │95.03.10│未申辦    │黃○○│
│  │        │MARKONAH│        │所        │        │        │          │        │          │邱志雄│
│  │        │        │        │          │        │        │          │        │          │邱歐恩│
│  │        │        │        │          │        │        │          │        │          │卯○○│
├─┼────┼────┼────┼─────┼────┼────┼─────┼────┼─────┼───┤
│  │        │蔡愛吉  │        │臺中市北區│        │        │臺中市警察│        │96.01.15  │宙○○│
│9 │蔡宗財  │ECIH    │94.04.27│戶政事務所│94.08.08│94.08.20│局        │95.01.20│（此部分犯│蔡宗財│
│  │        │JUMADI  │        │          │        │        │          │        │行，未據起│蔡愛吉│
│  │        │        │        │          │        │        │          │        │訴）      │卯○○│
├─┼────┼────┼────┼─────┼────┼────┼─────┼────┼─────┼───┤
│  │        │陳茜蒂  │        │          │        │        │          │        │          │宙○○│
│10│陳有信  │SITI    │94.10.27│同上      │95.05.04│95.06.16│同上      │95.11.22│未申辦    │亥○○│
│  │        │MUNJIYAT│        │          │        │        │          │        │          │陳有信│
│  │        │I       │        │          │        │        │          │        │          │陳茜蒂│
├─┼────┼────┼────┼─────┼────┼────┼─────┼────┼─────┼───┤
│  │        │江安娣  │        │南投縣中寮│        │        │南投縣警察│        │          │宙○○│
│11│巳○○  │PARNTI  │93.07.21│鄉戶政事務│93.09.07│93.09.15│局        │93.10.27│94.10.03  │辰○○│
│  │        │        │        │所        │        │        │          │        │          │巳○○│
│  │        │        │        │          │        │        │          │        │          │江安娣│
├─┼────┼────┼────┼─────┼────┼────┼─────┼────┼─────┼───┤
│  │        │曹雅優  │        │南投縣集集│        │        │          │        │          │宙○○│
│12│戌○○  │YAYUK   │93.07.21│鎮戶政事務│94.05.23│94.06.08│無        │未申辦  │未申辦    │辰○○│
│  │        │KAMAWATT│        │所        │        │        │          │        │          │戌○○│
│  │        │        │        │          │        │        │          │        │          │曹雅優│
├─┼────┼────┼────┼─────┼────┼────┼─────┼────┼─────┼───┤
│  │        │未○○  │        │          │        │        │          │        │          │午○○│
│13│午○○  │BAIQ    │93.12.10│臺中市南區│94.04.12│94.04.22│無        │未申辦  │未申辦    │未○○│
│  │        │NURHAYAT│        │戶政事務所│        │        │          │        │          │FAISAL│
├─┼────┼────┼────┼─────┼────┼────┼─────┼────┼─────┼───┤
│  │        │吳雅汀  │        │桃園縣大溪│        │        │          │        │          │吳光復│
│14│吳光復  │辛○○○○○○○│93.12.10│鎮戶政事務│94.06.09│94.07.21│無        │未申辦  │未申辦    │吳雅汀│
│  │        │        │        │所        │        │        │          │        │          │戴姓成│
│  │        │        │        │          │        │        │          │        │          │年男子│
└─┴────┴────┴────┴─────┴────┴────┴─────┴────┴─────┴───┘
附表九
┌─┬────┬────┬────┬─────┬────┬────┬─────┬────┬─────┐              
│編│人頭老公│印尼籍假│在印尼結│申辦結婚登│結婚登記│配偶入境│申辦外僑居│申辦外僑│申辦重入國│          
│號│        │新娘    │婚日期  │記之戶政事│申請日  │日期    │留證之警察│居留證日│居留證日期│              
│  │        │        │        │務所      │        │        │局        │期      │          │              
├─┼────┼────┼────┼─────┼────┼────┼─────┼────┼─────┤              
│  │        │蔡雅妮  │94.04.11│臺北縣樹林│94.07.19│94.7.28 │臺北縣政府│94.8.4  │95.7.28   │        
│1 │蔡青樺  │DWI     │        │市戶政事務│        │        │警察局    │        │          │        
│  │        │MURYANI │        │所        │        │        │          │        │          │       
├─┼────┼────┼────┼─────┼────┼────┼─────┼────┼─────┤              
│  │        │李茜娣  │94.09.07│臺北縣板橋│95.01.20│95.02.16│同上      │95.03.1 │無        │      
│2 │李順發  │SITI    │        │市戶政事務│        │        │          │        │          │      
│  │        │NURHAYAT│        │所        │        │        │          │        │          │      
├─┼────┼────┼────┼─────┼────┼────┼─────┼────┼─────┤          
│  │        │張茜娣  │94.01.12│彰化縣彰化│94.08.15│94.10.20│台東縣警察│94.12.2 │95.11.20  │    
│3 │張志成  │SITI    │        │市戶政事務│        │        │局        │        │          │    
│  │        │MUTHOGFI│        │所        │        │        │          │        │          │   
├─┼────┼────┼────┼─────┼────┼────┼─────┼────┼─────┤          
│  │        │廖蒂維  │94.01.05│苗栗縣卓蘭│94.04.06│94.04.15│臺北縣政府│94.07.01│95.06.09  │     
│4 │廖秉恆  │DWI     │        │所        │        │        │警察局    │        │          │      
│  │        │RETNO   │        │          │        │        │          │        │          │      
├─┼────┼────┼────┼─────┼────┼────┼─────┼────┼─────┤          
│  │        │許蒂娣  │        │臺北縣五股│        │        │臺北縣政府│94.09.07│95.08.16  │    
│5 │許祐豪  │TITIK   │94.04.29│鄉戶政事務│94.08.04│94.08.16│警察局    │        │          │    
│  │        │AMALIYAH│        │          │        │        │          │        │          │    
├─┼────┼────┼────┼─────┼────┼────┼─────┼────┼─────┤          
│  │        │        │        │臺中市西區│        │        │屏東縣政府│        │          │      
│6 │黃志揚  │黃雅娣  │93.12.14│戶政事務所│94.07.06│94.07.14│警察局    │94.10.12│95.09.08  │      
│  │        │KRISMIAT│        │          │        │        │          │        │          │      
├─┼────┼────┼────┼─────┼────┼────┼─────┼────┼─────┤          
│  │        │朱安娜  │        │臺北縣板橋│        │94.06.11│臺北縣政府│94.09.14│95.07.13  │    
│7 │朱文忠  │庚○○○○○○○│94.03.14│市戶政事務│94.06.02│        │警察局    │        │          │    
│  │        │        │        │所        │        │        │          │        │          │    
│  │        │        │        │          │        │        │          │        │          │          
│  │        │        │        │          │        │        │          │        │          │          
├─┼────┼────┼────┼─────┼────┼────┼─────┼────┼─────┤          
│  │        │戴雅妮  │        │臺中市東區│        │        │臺中市警察│        │          │      
│8 │戴信介  │丑○○○○○○ │93.12.14│戶政事務所│94.10.14│94.11.05│局        │94.12.26│95.10.30  │      
│  │        │        │        │          │        │        │          │        │          │     
│  │        │        │        │          │        │        │          │        │          │          
├─┼────┼────┼────┼─────┼────┼────┼─────┼────┼─────┤          
│  │        │        │        │          │        │        │          │        │          │    
│9 │宇○○  │吳妮麗  │94.01.11│台中縣豐原│94.08.1 │94.08.27│無        │未辦理  │未辦理    │    
│  │        │寅○○○○   │        │市戶政事務│        │        │          │        │          │    
│  │        │        │        │所        │        │        │          │        │          │          
├─┼────┼────┼────┼─────┼────┼────┼─────┼────┼─────┤          
│  │        │        │        │桃園縣楊梅│        │        │桃園縣政府│95.03.06│未辦理    │     
│  │        │吳雅蒂  │94.08.26│鎮戶政事務│94.12.22│95.02.21│警察局    │        │          │      
│10│吳家有  │AFI     │        │所        │        │        │          │        │          │      
│  │        │SUDARTI │        │          │        │        │          │        │          │          
│  │        │        │        │          │        │        │          │        │          │          
└─┴────┴────┴────┴─────┴────┴────┴─────┴────┴─────┘

司法院資訊處製作；財團法人民間司法改革基金會備份。
